臺灣彰化地方法院刑事判決　　　　　　　100年度訴字第170號
公　訴　人　臺灣彰化地方法院檢察署檢察官
被　　　告　陳秋彬
上　一　人
選任辯護人　張智翔律師
被　　　告　蔡秀滿
上　一　人
選任辯護人　林伸全律師
被　　　告　唐宏棕
上　一　人
選任辯護人　柯伊伶律師
被　　　告　洪士荃
上　一　人
選任辯護人　張右人律師
被　　　告　楊文亮
上　一　人
選任辯護人　吳光中律師
被　　　告　陳坤達
上列被告因違反毒品危害防制條例案件，經檢察官提起公訴（99
年度偵字第10743、10745、10746、10798、11464號）及移送併
辦（100年度偵字第1141號），本院判決如下：
    主    文
陳秋彬犯如附表一編號所示之罪，均累犯，各處如附表一所示之
刑。主刑部分應執行有期徒刑拾捌年，沒收部分如附表甲所示。
陳秋彬其餘被訴部分無罪。
蔡秀滿犯如附表一所示之罪，各處如附表一所示之刑。主刑部分
應執行有期徒刑拾柒年，沒收部分如附表乙所示。
蔡秀滿其餘被訴部分無罪。
唐宏棕犯如附表二、三所示之罪，均累犯，各處如附表二、三所
示之刑。主刑部分應執行有期徒刑拾陸年陸月，沒收部分如附表
丙所示。
洪士荃犯如附表四、五、九所示之罪，各處如附表四、五、九所
示之刑。主刑部分應執行有期徒刑拾捌年拾月，沒收部分如附表
丁所示。
楊文亮犯如附表六、七所示之罪，均累犯，各處如附表六、七所
示之刑。主刑部分應執行有期徒刑拾捌年，沒收部分如附表戊所
示。
楊文亮其餘被訴部分無罪。
陳坤達犯如附表八所示之罪，均累犯，各處如附表八所示之刑。
主刑部分應執行有期徒刑壹年陸月，如易科罰金，以新臺幣壹仟
元折算壹日。
    犯罪事實
一、
(一)陳秋彬前於民國94年間因施用毒品等案件，經臺灣臺中方法
    院以94年度訴字第320號判決判處有期徒刑10月、4月，應執
    行有期徒刑1年確定；另因施用毒品等案件，經本院以94年
    度訴字第2149號判決判處有期徒刑1年、8月，應執行有期徒
    刑1年6月確定，後經本院以96年度聲減字第589號裁定減刑
    為有期徒刑6月、4月，應執行有期徒刑9月確定，與前開應
    執行刑接續執行後，於96年7月31日縮刑期滿執行完畢。
(二)唐宏棕前於95年間因施用毒品等案件，經本院以95年度訴字
    第1308號判決判處有期徒刑10月、6月，應執行有期徒刑1年
    3月確定，後經本院以96年度聲減字第865號裁定減刑為有期
    徒刑5月、3月，應執行有期徒刑7月15日確定。96年間因施
    用毒品等案件，分別經本院以96年度訴字第1047號判決判處
    有期徒刑8月、8月、8月、6月、6月、6月，減刑為有期徒刑
    4月、4月、4月、3月、3月、3月，應執行有期徒刑11月確定
    ，及以96年度訴字第1651號判決判處有期徒刑8月、5月，應
    執行有期徒刑1年確定，2案後經本院以96年度聲字第1543號
    裁定定應執行刑為有期徒刑1年10月確定，與前開應執行刑
    接續執行後，於98年9月2日縮刑期滿執行完畢。
(三)楊文亮前於90年間因施用毒品案件，經本院以90年度訴字第
    502號判決判處有期徒刑1年2月確定；另因施用毒品等案件
    ，分別經本院以91年度訴字第325號判決判處有期徒刑1 年4
    月確定，及經臺灣嘉義地方法院以92年度簡字第256號判決
    判處有期徒刑6月、5月，應執行有期徒刑10月確定，2案後
    經該院以92年度聲字第847號裁定應執行有期徒刑2年，並經
    臺灣高等法院臺南分院駁回抗告確定，與前開有期徒刑接續
    執行後，於94年10月18日假釋出監付保護管束，於95年2月
    15日保護管束期滿未經撤銷視為執行完畢
(四)陳坤達於98年間因贓物案件，經臺灣臺中地方法院以98年度
    易字第542號判決判處有期徒刑4月確定，於99年1月8日易服
    社會勞動執行完畢。
二、陳秋彬、蔡秀滿明知海洛因為毒品危害防制條例第2條第2項
    第1款所列管之第一級毒品，不得非法持有或販賣，2人竟基
    於販賣第一級毒品海洛因以營利之犯意聯絡，以陳秋彬所有
    門號0000000000號行動電話作為對外聯絡工具，分別於如附
    表一所示之時間、地點，以如附表一所示高於進價之價格，
    販賣如附表一所示之第一級毒品海洛因予如附表一所示之人
    ，而獲取價差為利潤。
三、唐宏棕明知海洛因、甲基安非他命分別為毒品危害防制條例
    第2條第2項第1、2款所列管之第一、二級毒品，且甲基安非
    他命業經行政院衛生署公告禁止於醫療上使用，為藥事法第
    22條第1項第1款所規定之禁藥，均不得非法持有、轉讓或販
    賣，竟基於販賣第一級毒品海洛因以營利之犯意，以其所有
    門號0000000000號行動電話作為對外聯絡工具，分別於如附
    表二所示之時間、地點，以如附表二所示高於進價之價格，
    販賣如附表二所示之第一級毒品海洛因予如附表二所示之人
    ，而獲取價差為利潤。復基於於轉讓第一級毒品海洛因之犯
    意，於如附表三編號1至3所示之時間、地點，轉讓如附表三
    編號1至3所示之第一級毒品海洛因予如附表三編號1至3所示
    之人。另基於轉讓禁藥第二級毒品甲基安非他命之犯意，於
    如附表三編號4、5所示之時間、地點，轉讓如附表三編號4
    、5所示之禁藥第二級毒品甲基安非他命予如附表三編號4、
    5所示之人。
四、洪士荃明知海洛因及甲基安非他命分別為毒品危害防制條例
    第2條第2項第1、2款所列管之第一、二級毒品，不得非法持
    有、轉讓或販賣，竟基於販賣第一級毒品海洛因及第二級毒
    品甲基安非他命以營利之犯意，以其所有門號0000000000號
    行動電話作為對外聯絡工具，分別於如附表四所示之時間、
    地點，以如附表四所示高於進價之價格，販賣如附表四所示
    之毒品予如附表四所示之人，而獲取價差為利潤。復與王妘
    心基於轉讓第一級毒品海洛因之犯意聯絡，於如附表五編號
    1所示之時間、地點，轉讓如附表五編號1所示之第一級毒品
    海洛因予如附表五編號1所示之人。又另行基於轉讓第一級
    毒品海洛因之犯意，於如附表五編號2所示之時間、地點，
    轉讓如附表五編號2所示之第一級毒品海洛因予如附表五編
    號2所示之人。復基於持有第一級毒品嗎啡之犯意，於如附
    表九所示之時間、地點，向如附表九所示之人，無償取得如
    附表九所示之第一級毒品嗎啡而持有之。
五、楊文亮明知海洛因及甲基安非他命分別為毒品危害防制條例
    第2條第2項第1、2款所列管之第一、二級毒品，不得非法持
    有、轉讓或販賣，竟基於販賣第一級毒品海洛因及第二級毒
    品甲基安非他命以營利之犯意，以其所有門號0000000000號
    、0000000000行動電話作為對外聯絡工具，分別於如附表六
    所示之時間、地點，以如附表六所示高於進價之價格，販賣
    如附表六所示之毒品予如附表六所示之人，而獲取價差為利
    潤。復基於轉讓第一級毒品海洛因之犯意，於如附表七所示
    之時間、地點，轉讓如附表七所示之第一級毒品海洛因予如
    附表七所示之人。
六、陳坤達明知友人張志宗有施用第一級毒品海洛因命之習慣，
    但缺乏管道購買，竟基於幫助張志宗施用第一級毒品海洛因
    之犯意，應允代張志宗購買第一級毒品海洛因後，即由陳坤
    達向真實姓名年籍不詳之人購買如附表八所示之第一級毒品
    海洛因後，再於如附表八所示之時間、地點，將受張志宗之
    託所購得之海洛因交給張志宗，張志宗並持以施用該海洛因
    ，陳坤達即以此方式幫助張志宗多次施用第一級毒品。
七、嗣經臺灣彰化地方法院檢察署檢察官指揮員警偵辦並依法聲
    請本院核發通訊監察書而實施通訊監察後，於如附表十一所
    示之時間，為警持本院核發之搜索票至如附表十一所示之地
    點搜索，當場扣得如附表十一所示之物，並循線查獲上情。
八、案經臺灣彰化地方法院檢察署檢察官指揮彰化縣警察局彰化
    分局偵查起訴。
    理    由
甲、證據能力部分：
壹、被告以外之人於警詢中所為之陳述：
一、按被告以外之人（包括證人、鑑定人、告訴人、被害人及共
    同被告等）於檢察事務官、司法警察官或司法警察調查中所
    為之陳述，與審判中不符時，其先前之陳述具有較可信之特
    別情況，且為證明犯罪事實存否所必要者，得為證據，刑事
    訴訟法第159條之2定有明文；又被告以外之人於審判中有所
    在不明而無法傳喚或傳喚不到者，其於檢察事務官、司法警
    察官或司法警察調查中所為之陳述，經證明具有可信之特別
    情況，且為證明犯罪事實之存否所必要者，得為證據，同法
    第159條之3第3款亦有明文規定。所謂「前後陳述不符」之
    要件，應就前後階段之陳述進行整體判斷，以決定其間是否
    具有實質性差異，惟無須針對全部陳述作比較，陳述之一部
    分有不符，亦屬之，此並包括先前之陳述詳盡，於後簡略，
    甚至改稱忘記、不知道或有正當理由而拒絕陳述（如經許可
    之拒絕證言）等實質內容已有不符者在內。而所謂「較可信
    之特別情況」之情形，亦應就前後陳述時之各種外部情況進
    行比較，以資決定何者外部情況具有可信性。若陳述係在特
    別可信之情況下所為，則虛偽陳述之危險性即不高，雖係審
    判外陳述，或未經被告反對詰問，仍得承認其有證據能力。
    所稱「外部情況」之認定，例示如下：
  時間之間隔：陳述人先前陳述是在記憶猶新的情況下直接
    作成，一般與事實較相近，事後即可能因記憶減弱或變化，
    致有不清晰或陳述不符之現象發生。
  有意識的迴避：由於先前陳述時被告未在場，是陳述人直接
    面對詢問警員所為陳述較為坦然；事後可能因陳述人對被告
    有所顧忌或同情，因而在被告面前較不願陳述不利被告之事
    實。
  受外力干擾：陳述人單獨面對檢察事務官或司法警察（官）
    所為之陳述，程度上較少會受到強暴、脅迫、詐欺、利誘或
    收買等外力之影響，其陳述較趨於真實。若被告在庭或有其
    他成員參與旁聽時，陳述人可能會本能的作出迴避對被告不
    利之證述，或因不想生事乃虛構事實而為陳述。
  事後串謀：目擊證人對警察描述所目睹情形，因較無時間或
    動機去編造事實，客觀上亦較難認與被告間有勾串情事，其
    陳述具有較可信性。但事後因特殊關係，雙方可能因串謀而
    統一口徑；或事後情況變化，兩者從原先敵對關係變成現在
    友好關係等情形，其陳述即易偏離事實而較不可信。
  警詢或檢察事務官偵查時，有無辯護人、代理人或親友在場
    ：如有上開親誼之人在場，自可期待證人為自由從容之陳述
    ，其證言之可信度自較高。
  警詢或檢察事務官所作之偵查筆錄記載是否完整：如上開筆
    錄對於犯罪之構成要件、犯罪態樣、加重減輕事由或起訴合
    法要件等事實或情況，均翔實記載完整，自可推定證人之陳
    述，與事實較為相近，而可信為真實。法院應斟酌上列因素
    綜合判斷，亦應細究陳述人之問答態度、表情與舉動之變化
    ，此一要件係屬訴訟法事實之證明，以自由證明為已足，且
    應由主張此項證據之人證明。惟此僅係確定上開陳述有無證
    據能力而已，至該證據具有證據能力後，其證據力之強弱問
    題，仍待法院綜合全辯論意旨及調查證據所得，依法認定之
    。
二、經查，證人賴政霖、洪銘宣、張志宗、證人即被告楊文亮、
    陳坤達經本院傳喚到庭作證之證述與渠等於警詢之證述有所
    不符、或有所簡略、或甚至改稱忘記等語（詳如後述），是
    認其等於警詢中之陳述已有與審判中不符之情形；證人林建
    名、王妘心則經本院依法傳喚、拘提，均未能於審判中到庭
    陳述。本院審酌其等於警詢中之證述距案發日較近，當時記
    憶自較深刻，可立即反應所知，不致因時隔日久而遺忘案情
    ；且係於甫遭約談時所述，較無來自其他被告或其他成員同
    庭在場之壓力、或基於其他利害考量而出於虛偽不實供述之
    可能，或事後串謀而故為迴護被告之機會，揆諸上開說明，
    其等於警詢中所為之陳述，客觀上應具有較可信之特別情況
    ，且亦為證明犯罪事實存否所必要，依上揭規定，證人賴政
    霖、洪銘宣、張志宗、林建名、王妘心、證人即被告楊文亮
    、陳坤達於警詢中之證言自有證據能力。
三、另按被告以外之人於審判外之言詞或書面陳述，除法律有規
    定者外，不得作為證據，刑事訴訟法第159條第1項定有明文
    。證人林聰敏、證人即被告蔡秀滿、唐宏棕於警詢中之陳述
    ，係屬於審判外之言詞陳述，依前揭規定，不得作為證據。
    此外，復查無前開證人之警詢陳述有符合刑事訴訟法第159
    條之2、第159條之3之例外規定，是依前開規定，此部分證
    人於警詢之陳述對提出爭執之被告陳秋彬、蔡秀滿、洪士荃
    ，均無證據能力。
貳、按被告以外之人於偵查中向檢察官所為陳述，除顯有不可信
    之情況者外，得為證據，刑事訴訟法第159條之1第2項定有
    明文。偵查中對被告以外之人（包括證人、鑑定人、告訴人
    、被害人及共同被告等）所為之偵查筆錄，或被告以外之人
    向檢察官所提之書面陳述，性質上均屬傳聞證據。惟現階段
    刑事訴訟法規定檢察官代表國家偵查犯罪、實施公訴，依法
    其有訊問被告、證人及鑑定人之權，證人、鑑定人且須具結
    ，而實務運作時，檢察官偵查中向被告以外之人所取得之陳
    述，原則上均能遵守法律規定，不致違法取供，其可信度極
    高，故被告以外之人前於偵查中已具結而為證述，除反對該
    項供述得具有證據能力之一方，已釋明顯有不可信之情況外
    ，不宜以該證人未能於審判中接受他造之反對詰問為由，即
    遽指該證人於偵查中之陳述不具證據能力。查，證人即被告
    唐宏棕於偵訊中陳述時，業經檢察官諭令具結，其證詞之憑
    信性已獲擔保。且證人即被告唐宏棕亦未提及檢察官在偵查
    時有不法取供之情形，反對該項供述得具有證據能力之被告
    楊文亮及其辯護人，亦未釋明上開供述有顯不可信之情況，
    本院審酌證人唐宏棕之言詞陳述作成時之情況，能自由陳述
    而客觀上並無顯不可信之情形。此外，證人即被告唐宏棕於
    偵查中之證述雖未經被告楊文亮之交互詰問，惟按詰問權係
    指訴訟上當事人有在審判庭輪流盤問證人，以求發現真實，
    辨明供述證據真偽之權利；此與證據能力係指符合法律所規
    定之證據適格，而得成為證明犯罪事實存在與否之證據資格
    ，性質上並非相同。偵查中檢察官為蒐集被告犯罪證據，訊
    問證人旨在確認被告嫌疑之有無及內容，與審判期日透過當
    事人之攻防，調查證人以認定事實之性質及目的，尚屬有別
    。偵查中訊問證人，法無明文必須傳喚被告使其在場，故刑
    事訴訟法第248條第1項前段雖規定：「如被告在場者，被告
    得親自詰問」，事實上亦難期被告有於偵查中行使詰問權之
    機會。此項未經被告詰問之被告以外之人於偵查中向檢察官
    所為之陳述，依刑事訴訟法第159條之1第2項之規定，原則
    上屬於法律規定為有證據能力之傳聞證據，於例外顯有不可
    信之情況，始否定其得為證據。是得為證據之被告以外之人
    於偵查中所為陳述，因其陳述未經被告詰問，應認屬於未經
    合法調查之證據，非為無證據能力，而禁止證據之使用。此
    項詰問權之欠缺，非不得於審判中由被告行使以補正，而完
    足為經合法調查之證據（最高法院97年度臺上字第356號、
    96年度臺上字第3923號判決意旨參照）。查，本院對被告楊
    文亮及其辯護人聲請傳喚之證人即被告唐宏棕已進行傳喚，
    未以證人曾於偵查中具結作證為由駁回其證人傳喚之聲請，
    被告楊文亮及其辯護人之對質詰問權並未受任何剝奪、限制
    ，且於審理期日中並將該供述證據提示並告以要旨，使檢察
    官、被告楊文亮及其辯護人有辯論之機會，而踐行合法調查
    證據程序，是證人即被告唐宏棕於偵查中之證言自具有證據
    能力。
參、復按被告以外之人於審判外之陳述，雖不符前4條之規定，
    而經當事人於審判程序同意作為證據，法院審酌該言詞陳述
    或書面陳述作成時之情況，認為適當者，亦得為證據；當事
    人、代理人或辯護人於法院調查證據時，知有第159條第1項
    不得為證據之情形，而未於言詞辯論終結前聲明異議者，視
    為有前項之同意，刑事訴訟法第159條之5定有明文。本案下
    列其餘引為證據之證人陳述及書證，檢察官、被告洪士荃、
    陳秋彬、蔡秀滿、唐宏棕、楊文亮及渠等之辯護人、被告陳
    坤達均不爭執其證據能力，且以之作為證據並無不當，依上
    揭法條之規定，自均有證據能力。
肆、至本案其餘非供述證據，檢察官、被告洪士荃、陳秋彬、蔡
    秀滿、唐宏棕、楊文亮及渠等之辯護人、被告陳坤達亦不爭
    執證據能力，本院審酌該等證據作成及取得之程序均無違法
    之處，是後述所引用證據之證據能力均無疑義，合先敘明。
乙、有罪部分：
壹、如附表一所示部分：
    訊據被告陳秋彬、蔡秀滿均矢口否認有何販賣毒品之犯行，
    被告陳秋彬辯稱，證人林聰敏常去伊住處找伊，但伊不記得
    當天有無見面，而99年11月12日伊和被告蔡秀滿去找證人賴
    政霖是為了要收六合彩的錢，99年11月17日則是去證人賴政
    霖住處打牌云云；被告蔡秀滿辯稱，伊只記得有次證人林聰
    敏去伊住處時，因為伊剛好要出門，有幫忙按電梯，但不確
    定是哪一天，而99年11月12日伊是載被告陳秋彬去找證人賴
    政霖收「組仔錢」，99年11月17日則是載被告陳秋彬去證人
    賴政霖住處打牌云云，經查：
一、如附表一編號1所示部分：
(一)此部分犯罪事實業據證人林聰敏於偵查中證稱，伊有施用第
    一級毒品海洛因，被告陳秋彬綽號「阿草」，伊在99年11月
    18日下午3時19分58秒、3時20分52秒確曾以門號0000000000
    號行動電話與被告陳秋彬所持用之門號0000000000號行動電
    話聯絡要購買海洛因，之後伊前往被告陳秋彬位於臺中市烏
    日區的住處後，就由被告蔡秀滿下樓拿1包價值約新臺幣（
    下同）1000元之海洛因給伊，但當時因為身上錢不夠，所以
    沒有給被告蔡秀滿錢等語明確（參99年度偵字第10743號偵
    查卷第63至65頁），並與如附表一編號1所示之通訊監察譯
    文所示之通訊內容相符（參彰警分偵字第0000000000號警卷
    第139頁），復有搜索扣押筆錄、扣押物品目錄表、指認犯
    罪嫌疑人紀錄表及扣案手機1支（含門號0000000000號SIM卡
    1張）等可資為憑，足徵證人林聰敏證述確與被告陳秋彬、
    蔡秀滿交易海洛因之情節尚非憑空虛捏，況證人林聰敏本身
    亦有施用毒品海洛因之惡習，業據證人林聰敏陳明在卷，此
    部分之事實應堪認定。
(二)被告陳秋彬於偵查中先係辯稱不認識證人林聰敏，後於本院
    羈押前訊問時改稱，確有要被告蔡秀滿拿海洛因給證人林聰
    敏等語；再於準備程序時辯稱，當天證人林聰敏只是找伊喝
    茶，沒有做其他事情等語；復於審理時辯稱，不記得當天證
    人林聰敏有無去找伊等語。而被告蔡秀滿於偵查中先係辯稱
    不知道證人林聰敏有無向被告陳秋彬購買毒品但伊沒有幫忙
    交付過等語；後於準備程序時辯稱，當天伊要出門，證人林
    聰敏有到伊住處說要找被告陳秋彬喝茶；復於審理時辯稱，
    記得有幫證人林聰敏按過一次電梯等語。證人林聰敏亦於本
    院審理中翻異前詞，改稱，沒有向被告陳秋彬、蔡秀滿購買
    過毒品，當天雖然有見面，但只是去借錢並要一點毒品甲基
    安非他命來施用云云；並證稱，警詢會這樣說是因為警察說
    不相信是用討的，所以伊才順著警察的話回答，警詢筆錄也
    沒看過就簽名了，偵訊筆錄印象中有先看過才簽，檢察官沒
    有對伊脅迫、利誘，都讓伊自由回答，伊是透過施用毒品的
    朋友介紹而認識被告蔡秀滿、陳秋彬，跟他們沒有仇恨也知
    道販賣毒品是重罪，在當天借錢之前，已經借過好幾次，大
    約還欠2000至3000元，被告陳秋彬有時會請伊跑腿並給伊伊
    些毒品，但有時候不需要跑腿就可以要到毒品云云（參本院
    卷二第40至48頁），是核渠等前開供、證述，證人林聰敏於
    審理中之證詞，不但與其先前於偵查中證述之及前開通訊監
    察譯文內容不符，對於當天究竟有無見面、見面係為何事等
    節，更與被告陳秋彬、蔡秀滿歷次供述相互矛盾；且亦殊難
    想像證人林聰敏在與被告陳秋彬、蔡秀滿無特別交情，認識
    不深情況下，不但可一再積欠債務，更可無償獲得毒品施用
    ；此外，倘證人林聰敏確於警詢中因員警誘導等壓力而有無
    法為正確陳述之情事，於偵查中員警既未在場，亦自承檢察
    官讓伊自由回答，並無脅迫、利誘情事，與被告陳秋彬、蔡
    秀滿復無仇恨，且知悉販賣毒品為重罪，何以不即時告知訊
    問之檢察官，反於證人結文中簽名具結，致使自己可能因此
    面臨偽證罪責、及使無辜被告面臨遭受販賣毒品重罪追訴之
    危險。再參酌證人林聰敏於偵查時間，為案發之初，較無來
    自被告陳秋彬、蔡秀滿同庭在場之壓力，而為不實證言之風
    險，或事後串謀而故為迴護被告之機會等情以觀，足認證人
    林聰敏於本院審理中翻異前詞，應屬事後迴護被告陳秋彬、
    蔡秀滿之詞，顯難以採信。被告陳秋彬、蔡秀滿前開辯解亦
    僅為事後卸責之詞，不足採信。
二、如附表一編號2、3所示部分：
    此部分犯罪事實業據證人賴政霖於警詢及偵查中證稱，伊有
    施用第一級毒品海洛因，伊確實分別在99年11月12日、17日
    以門號0000000000號行動電話與被告陳秋彬所持用之門號
    0000000000號行動電話聯絡要購買海洛因，之後被告陳秋彬
    、蔡秀滿就一起到伊住處拿海洛因給伊，伊聽被告陳秋彬、
    蔡秀滿談話內容就知道被告蔡秀滿也有參與販賣毒品，且被
    告陳秋彬都是以透明夾鏈袋裝毒品拿給伊，所以被告蔡秀滿
    都知道等語明確（參同上警卷第110至115頁、同上偵查卷第
    68至70頁）；並與如附表一編號2、3所示之通訊監察譯文所
    示之通訊內容相符（參同上警卷第74頁），復有搜索扣押筆
    錄、扣押物品目錄表、指認犯罪嫌疑人紀錄表及扣案手機1
    支（含門號0000000000號SIM卡1張）等可資為憑，足徵證人
    賴政霖證述確與被告陳秋彬、蔡秀滿交易海洛因之情節尚非
    憑空虛捏，況證人賴政霖本身亦有施用毒品海洛因之惡習，
    業據證人賴政霖陳明在卷，此部分之事實應堪認定。證人賴
    政霖雖於本院審理時改稱，2次均係在玩牌時臨時起意向被
    告陳秋彬購買，被告蔡秀滿只有1次有在場等語（參本院卷
    二第241至249頁），惟本院審酌證人賴政霖於警詢及偵查中
    之陳述，距離購買毒品時間約僅5至10日左右，對於交易細
    節、交易對象等實質內容印象應顯較距購買時已近半年之審
    理中清晰而可採；再者，其於審理中既稱係於打牌過程臨時
    起意，殊難想像各次被告陳秋彬均可剛好有足夠、無庸另行
    包裝、分裝之毒品可提供；其解釋偵查中證稱之所謂「蔡秀
    滿接聽電話」是指約玩牌、「蔡秀滿知道陳秋彬交給伊的透
    明夾鍊袋內有海洛因」是指因被告蔡秀滿有在施用毒品，所
    以知道被告陳秋彬處有毒品海洛因等語，亦均與偵查中證述
    之前後文義矛盾，而難憑採，尚無從依其於審理中之證述對
    被告蔡秀滿為有利之認定。而被告陳秋彬原辯稱2次都是委
    託證人賴政霖下注樂透，所以要拿錢給證人賴政霖，後又改
    稱2次都是要去收證人賴政霖欠伊的樂透的錢，後又改稱1次
    收六合彩的錢、1次去打牌云云；被告蔡秀滿原辯稱都不知
    道被告陳秋彬至證人賴政霖住處所為何事，後又改稱分別是
    要載被告陳秋彬去收「組仔錢」和打牌云云；辯解彼此且前
    後矛盾，均僅為卸責之詞，不足採信。
三、另被告陳秋彬、蔡秀滿既均一再否認有前開販賣毒品犯行，
    亦無法查知其原先取得毒品之價額，是無從查知其具體販入
    、賣出之實際利得金額。然按販賣第一級毒品海洛因係違法
    行為，非可公然為之，而海洛因亦無公定價格，係可任意分
    裝增減分量，且每次買賣之價格、數量，亦隨時依雙方之關
    係深淺、資力、需求量、對行情之認知、來源是否充裕、查
    緝是否嚴緊、購買者被查獲時供述購買對象之可能風險之評
    估等因素，而異其標準，機動調整，非可一概論之。從而販
    賣之利得，除非經行為人詳細供出各次所販賣之毒品之進價
    及售價，且數量俱臻明確外，實難察得其交易實情，然販賣
    者從價差或量差中牟利，方式雖異，惟其販賣行為在意圖營
    利則屬同一。從而，舉凡有償交易，除足以反證其確係另基
    於某種非圖利本意之關係外，通常尚難因無法查悉其精確之
    販入價格，作為是否高價賣出之比較，諉以無營利之意思而
    阻卻販賣犯行之追訴。被告陳秋彬、蔡秀滿與證人林聰敏、
    賴政霖等人間均非至親，倘非有利可圖，自無平白甘冒觸犯
    重罪之風險而特意前往約定地點交付毒品予各該證人之理，
    足認被告陳秋彬、蔡秀滿主觀上確有營利之意圖甚明。
四、綜上所述，本案事證明確，被告陳秋彬、蔡秀滿前開犯行均
    堪認定。
貳、如附表二、三所示部分：
    訊據被告唐宏棕固坦承有為如附表三所示之轉讓毒品犯行，
    及有於如附表二所示之時間、地點與如附表二所示之人見面
    ，惟矢口否認有何販賣第一級毒品犯行，辯稱，伊是賣給證
    人洪銘宣葡萄糖而非海洛因，且只是幫忙證人林建名、證人
    即被告陳坤達向他人買海洛因云云，經查：
一、如附表二編號1所示部分：
    此部分犯罪事實業據被告唐宏棕於本院羈押前訊問時坦承對
    於證人洪銘宣證稱向伊購買毒品海洛因之陳述沒有意見，雖
    然於回答時毒癮發作，但未因此說謊等情明確（參本院99年
    度聲羈字第392號卷第5頁反面）；核與證人洪銘宣於警詢、
    偵查及本院審理中證稱，伊有施用第一級毒品海洛因，伊是
    在98年底透過前妹婿莊漢卿介紹認識被告唐宏棕，伊確實在
    99年7月17日上午10時58分許以門號0000000000號行動電話
    與被告唐宏棕所持用之門號0000000000號行動電話聯絡要購
    買海洛因，之後伊和被告唐宏棕約在彰化縣芬園鄉下茄荖一
    間廟旁見面，由伊拿1000元向被告唐宏棕購買海洛因1包等
    語相符（參彰警分偵字第0990042379號警卷第13至15頁、99
    年度偵字第10745號偵查卷第50頁、本院卷二第63至71頁）
    ；並有前開所述通訊監察譯文在卷可稽（參同上警卷第19頁
    ），足徵被告唐宏棕前開自白與事實相符，應堪採信。被告
    唐宏棕嗣後先係辯稱，伊不認識證人洪銘宣云云；後於本院
    準備程序中再改稱，當天伊和證人洪銘宣通完電話之後沒有
    見面云云；復於本院審理中辯稱，伊是賣葡萄糖給證人洪銘
    宣云云。核其前開辯解，對於究竟有無見面、交易，交易內
    容為何等節前後辯解不一，已難採信。且證人洪銘宣雖於本
    院審理時證稱，不知道被告唐宏棕賣伊海洛因還是葡萄糖，
    施用之後沒什麼很大的感覺，就跟喝酒一樣等語，然其亦證
    稱係經由妹婿介紹，知悉可向被告唐宏棕取得海洛因，有向
    被告唐宏棕買過幾次海洛因等語，則證人洪銘宣既係經由熟
    識之人介紹而知悉此購毒管道，顯有一定之可靠度，本身又
    非第一次使用毒品海洛因之人，對於此等價昂之物，縱然施
    用毒品之經驗再薄弱，若真施用之後毫無感覺，殊難想像有
    何再花大筆金錢購買之必要，更何況摻有大量葡萄糖之純度
    較低與完全不含海洛因成分仍有所差距，是被告唐宏棕前開
    辯解，僅為事後卸責之詞，不足採信。至被告唐宏棕之辯護
    人以證人洪銘宣本次採尿既未曾受觀察、勒戒等處分，而認
    其顯未施用毒品，然本次交易時間為99年7月17日，證人洪
    銘宣到案接受採尿時間則為99年11月22日，時間相距遠超過
    海洛因代謝物可能於尿液中停留之時間，二者顯然毫無關聯
    ，而無從對被告唐宏棕為何有利之認定，附此敘明。
二、如附表二編號2所示部分：
    此部分犯罪事實業據被告唐宏棕於本院羈押前訊問時坦承對
    於證人林建名證稱向伊購買毒品海洛因之陳述沒有意見，雖
    然於回答時毒癮發作，但未因此說謊等情明確（參本院99年
    度聲羈字第392號卷第5頁反面）；核與證人林建名於警詢及
    偵查中證稱，伊有施用第一級毒品海洛因，伊確實在99年7
    月26日中午12時56分許以門號000000000000號行動電話與被
    告唐宏棕所持用之門號0000000000號行動電話聯絡要購買海
    洛因，通訊監察譯文內容中「我想說找你吃『茫哥』說。」
    這句話的「茫哥」就是指海洛因，當天是購買500元的海洛
    因，有交易成功，付給被告唐宏棕500元，之後在同年月28
    日晚間10時3分許，伊和被告唐宏棕又以前開門號聯絡，2人
    在電話中有討論到2天前伊拿的海洛因的品質等情相符（參
    同上警卷第21至25頁、同上偵查卷第53至55頁）；並有前開
    所述通訊監察譯文在卷可稽（參同上警卷第32頁），足徵被
    告唐宏棕前開自白與事實相符，應堪採信。被告唐宏棕嗣後
    先係改稱，伊是幫忙拿毒品，伊於99年7月28日與證人林建
    名之通話內容，係證人林建名抱怨向伊朋友買的毒品沒有效
    云云；後辯稱，伊是把和證人林建名一同行竊得來之贓物變
    賣後，將款項拿去購買海洛因，再依證人林建名事前指定的
    量分給證人林建名云云；後於本院準備程序中再改稱，當天
    證人林建名要伊從一起行竊之贓款中拿500元去幫忙買海洛
    因，證人林建名也有一起到現場，但由伊去買，當天500元
    的海洛因也全部都是證人林建名用的，伊沒有用云云；復於
    本院審理中辯稱，當天伊和證人林建名開車去資源回收場變
    賣竊得之鋁蓋，回程證人林建名拿500元要伊拿海洛因給他
    ，證人林建名就在伊住處等伊，伊則拿500元去找伊朋友後
    拿海洛因回來給證人林建名云云。核其前開辯解，對於合資
    購買或幫忙拿貨、一同或獨自前往購買等節均前後辯解不一
    ，已難採信。且觀之前開99年7月28日被告唐宏棕與證人林
    建名間之通訊監察譯文，被告唐宏棕於通話中曾稱：「你覺
    得我不好你不要來就好了嗎對不對」、「比如我開一家店我
    要怎麼賣東西不是你來教我」、「你總不可能叫一間店做虧
    錢生意」等語，有前開通訊監察譯文再卷可稽，益徵證人林
    建名抱怨之對象即係被告唐宏棕提供之毒品，是被告唐宏棕
    前開辯解，均僅為事後卸責之詞，不足採信。至被告唐宏棕
    及其辯護人以證人林建名先前陳報居所為行政院衛生署草屯
    療養院，而認其因精神狀況而影響證述之憑信性，被告唐宏
    棕並聲請就此部分進行調查，然證人林建名前開證述可採，
    已據前述，被告唐宏棕及其辯護人未提出任何資料、依據以
    實其說，遽為前開推論，已嫌速斷，亦難認有何調查之必，
    爰依刑事訴訟法第163條之2第2項第2款規定，駁回被告唐宏
    棕此部分調查證據之聲請，附此敘明。
三、如附表二編號3所示部分：
    此部分犯罪事實業據被告唐宏棕於本院羈押前訊問時坦承有
    賣海洛因給證人即被告陳坤達（參本院99年度聲羈字第392
    號卷第5頁反面），及於99年12月16日偵查中坦承99年7月25
    日當天因為伊身上沒有海洛因，就在草屯商工讓證人即被告
    陳坤達下車並收取1000元後，自行去草屯鎮向1名女子購買
    ，之後再回草屯商工將購得之海洛因交給證人即被告陳坤達
    ，但伊沒有賺價差，只賺一點施用的量等情不諱（參同上偵
    查卷第150至156頁）；核與證人即被告陳坤達於警詢及偵查
    中證稱，伊有施用第一級毒品海洛因，伊確實在99年7月25
    日上午8時19分許以門號0000000000號行動電話與被告唐宏
    棕所持用之門號0000000000號行動電話聯絡要購買海洛因，
    但因為被告唐宏棕說自己沒有貨，就載伊去草屯，並讓伊先
    在草屯商工下車，被告唐宏棕再自行去草屯商工購買，回來
    之後就拿1包海洛因給伊，至於當天買500元或1000元伊已經
    忘記了等語相符（參同上警卷第38頁反面、同上偵查卷第64
    頁）；並有前開所述通訊監察譯文在卷可稽（參同上警卷第
    41頁），足徵被告唐宏棕前開於偵查中之自白與事實相符，
    應堪採信。證人即被告陳坤達雖於本院審理中證稱，伊只是
    拜託被告唐宏棕幫忙購買，被告唐宏棕沒有獲得好處等語（
    參本院卷二第71至76頁）；惟購買毒品時賣家究竟有無從中
    獲利，本非購買者可清楚知悉，證人即被告陳坤達此部分之
    證述尚無從對被告唐宏棕為何有利之認定。
四、另被告唐宏棕既一再否認有前開販賣海洛因犯行，亦無法查
    知其原先取得毒品之價額，是無從查知其具體販入、賣出之
    實際利得金額。然按販賣第一級毒品海洛因係違法行為，非
    可公然為之，而海洛因亦無公定價格，係可任意分裝增減分
    量，且每次買賣之價格、數量，亦隨時依雙方之關係深淺、
    資力、需求量、對行情之認知、來源是否充裕、查緝是否嚴
    緊、購買者被查獲時供述購買對象之可能風險之評估等因素
    ，而異其標準，機動調整，非可一概論之。從而販賣之利得
    ，除非經行為人詳細供出各次所販賣之毒品之進價及售價，
    且數量俱臻明確外，實難察得其交易實情，然販賣者從價差
    或量差中牟利，方式雖異，惟其販賣行為在意圖營利則屬同
    一。從而，舉凡有償交易，除足以反證其確係另基於某種非
    圖利本意之關係外，通常尚難因無法查悉其精確之販入價格
    ，作為是否高價賣出之比較，諉以無營利之意思而阻卻販賣
    犯行之追訴。被告唐宏棕與證人洪銘宣、林建名、證人即被
    告陳坤達間並非至親，倘非有利可圖，自無平白甘冒觸犯重
    罪之風險而特意前往約定地點交付海洛因予各該證人之理，
    足認被告唐宏棕主觀上確有營利之意圖甚明。
五、如附表三所示部分：
    此部分犯罪事實業據被告唐宏棕於偵查及本院審理時坦承不
    諱，核與證人林建名、洪如姿、證人即被告陳坤達於警詢及
    偵訊中證述情節相符，並有指認犯罪嫌疑人紀錄表、通訊監
    察譯文等件在卷可稽（參如附表三所示卷證出處），足認被
    告唐宏棕此部分自白核與事實相符，洵足採認。
六、綜上所述，本案事證明確，被告唐宏棕前開犯行均堪認定。
參、如附表四、五所示部分：
    訊據被告洪士荃固坦承有為如附表五編號2、九所示犯行，
    並有於如附表四編號1所示之時間、地點讓案外人吳明昭自
    行拿取1.07公克之海洛因，及於如附表四編號2至4所示時間
    、地點與證人即被告唐宏棕見面，及於如附表五編號1所示
    時間、地點交代另案被告王妘心交付約1錢之海洛因予「竹
    山阿弟仔」等情，惟矢口否認有何轉讓第一級毒品予「竹
    山阿弟仔」犯行及販賣第一、二級毒品犯行，辯稱，被告唐
    宏棕只是去伊住處玩電腦，沒有毒品交易，也沒有賣毒品給
    吳明昭，「竹山阿弟仔」拿的毒品是原先寄放在伊那邊的云
    云，經查：
一、如附表四編號1所示部分：
    此部分犯罪事實業據被告洪士荃於偵查及本院審理中坦承，
    伊因積欠吳明昭6000元之債務，吳明昭遂於99年10月1日下
    午4時10分許以門號0000000000號行動電話撥打伊所持用之
    0000000000號行動電話與伊聯絡表示欲前往伊住處，再由伊
    以前開門號與另案被告王妘心所持用之門號0000000000號行
    動電話聯絡，交代另案被告王妘心開門讓吳明昭得進入屋內
    ，吳明昭即自行自伊住處取走約1.07公克之第一級毒品海洛
    因供抵償前開債務等情（參99年度偵字第10746號偵查卷第
    34至35頁、本院卷三第57頁反面），核與證人即另案被告王
    妘心於偵查中具結證稱，被告洪士荃確曾於前開時間向伊表
    示，吳明昭欲前往被告洪士荃之租屋處，要伊開門讓吳明昭
    進入等語相符（參同上偵查卷第44至46頁），復有通訊監察
    譯文及扣案手機可資為憑。被告洪士荃雖辯稱並無營利意圖
    ，僅係抵償債務云云，惟按販賣毒品罪，並不以販入後復行
    賣出為構成要件，祇須意圖營利而販入或售出，甚或「以毒
    抵債」、「以毒易物」，有一於此，其犯罪即屬完成（最高
    法院97年度抬上字第2109號判決要旨參照）。被告洪士荃以
    約1.07公克之第一級毒品海洛因抵償其向案外人吳明昭借款
    6000元之債務，並已由吳明昭自行取走前開海洛因，其犯罪
    已屬完成。且政府查緝毒品之施用或販賣執法甚嚴，使各類
    毒品均益趨量微價高，販賣者率有暴利可圖；又販賣毒品者
    ，非可公然為之，亦無公定之價格，不論任何包裝，均可任
    意分裝增減分量，而每次買賣之價量，亦可能隨時依雙方間
    之關係深淺、資力、需求量及對行情之認知、來源是否充裕
    、查緝是否嚴緊，購買者被查獲時供述購買對象之可能性風
    險之評估等，因而異其標準，並機動調整，非可一概而論，
    販賣之利得除經坦承犯行或價量俱臻明確外，委難察得實情
    ，販賣之人從價差或量差中牟利方式雖異，其意圖營利之非
    法販賣行為則一。被告洪士荃否認販賣毒品犯行，亦無法得
    知被告洪士荃販入毒品之成本為何，致無法查得被告洪士荃
    販賣之實際利得為何，惟被告洪士荃與證人吳明昭並非至親
    好友，當無可能甘冒重典而依購入價格轉售及抵債而毫無利
    得，是其有營利之意圖，要無疑義，被告洪士荃空言否認犯
    行，自不可採。
二、如附表四編號2至4所示部分：
(一)此部分犯罪事實業據證人即被告唐宏棕於偵查中具結證稱，
    伊分別於如附表四編號2至4所示之時間以門號0000000000號
    行動電話與被告洪士荃所持用之門號0000000000號行動電話
    聯絡要購買毒品，之後就前往如附表四編號2至4所示地點即
    被告洪士荃當時之住處，將1萬9000元交給被告洪士荃，要
    向被告洪士荃購買1萬6000元之海洛因及3000元之甲基安非
    他命，其中如附表四編號4所示該次，因為伊不知道被告洪
    士荃租屋處的正確地址，所以有在通話中要被告洪士荃報路
    等語明確（參99年度偵字第10745號偵查卷第152至153頁）
    ；並與如附表四編號2至4所示之通訊監察譯文所示之通訊內
    容相符（參同上偵查卷第129至130頁）；復有搜索扣押筆錄
    、扣押物品目錄表、指認犯罪嫌疑人紀錄表及扣案手機1支
    （含門號0000000000號SIM卡1張）等可資為憑，足徵證人即
    被告唐宏棕證述確與被告洪士荃交易海洛因及甲基安非他命
    之情節尚非憑空虛捏，況證人即被告唐宏棕本身亦有施用毒
    品海洛因及甲基安非他命之惡習，業據證人即被告唐宏棕陳
    明在卷，此部分之事實應堪認定。
(二)被告洪士荃雖辯稱證人即被告唐宏棕均僅係至其住處玩電腦
    ，並無毒品交易云云；證人即被告唐宏棕並於本院審理中改
    稱，伊向警察表示毒品來源是一個叫「阿才」的人，但是警
    察對伊誘導稱，伊有指認的話就能減刑，指認越多減越多，
    伊又毒癮發作神智不清所以禁不起可以提早回去的誘惑，警
    察拿通聯紀錄給伊看，那天如果伊有去找對方，就自己編交
    易內容，而且伊覺得檢察官和警察都是同黨情誼，所以跟檢
    察官講也沒有用，但現在審理中因為沒有壓力也沒有吸毒，
    神智很清楚，所以不想不想冤枉別人被關，至於警詢筆錄內
    會有的通聯紀錄說有交易，有的說沒有交易，是因為當時神
    智不清了，連在檢察官訊問及本院羈押前訊問時都已經無法
    接受訊問了云云（參本院卷二第235至239頁）；惟核證人即
    被告唐宏棕此部分證述，雖一再陳稱係因精神不濟，復遭員
    警誘導而為之，然其於偵查中為前開證述之時間為99年12月
    16日，距離被查獲製作第一次警詢、偵訊、本院羈押前訊問
    筆錄之時間即99年11月22、23日已超過20日，距離前1次製
    作警詢筆錄之時間即99年12月13日亦已數日，是其於偵查中
    之前開證述與所謂「毒癮發作」、「員警誘導」有無關連，
    已有所疑；再者，證人即被告唐宏棕於第1次警詢中就員警
    所提示之各次與被告洪士荃間之通訊監察譯文，均表示忘記
    通話內容所為何事，或稱忘記毒品交易有無成功等語，員警
    於歷次詢問時亦未曾就如附表四編號2至4所示通訊監察譯文
    提示供其確認、回答（參彰警分偵字第0990042595號警卷第
    46  至54頁、同上偵查卷第115、至128頁），是證人即被告
    唐宏棕顯無機會能就此部分犯行受員警之暗示而違反本意回
    答；更殊難想像於檢察官第1次就此部分犯行之相關通訊監
    察譯文供其確認時，證人即被告唐宏棕要如何延續先前之暗
    示、誘導，而為前開證述；再參酌證人即被告唐宏棕於偵查
    時間，為案發之初，較無來自被告洪士荃同庭在場之壓力，
    而為不實證言之風險，或事後串謀而故為迴護被告之機會等
    情以觀，足認證人即被告唐宏棕於本院審理中翻異前詞，應
    屬事後迴護被告洪士荃之詞，顯難以採信。被告洪士荃前開
    辯解亦僅為事後卸責之詞，不足採信。
(三)另被告洪士荃既一再否認有此部分販賣毒品犯行，亦無法查
    知其原先取得毒品之價額，是無從查知其具體販入、賣出之
    實際利得金額。然按販賣第一級毒品海洛因及第二級毒品甲
    基安非他命係違法行為，非可公然為之，而海洛因、甲基安
    非他命亦無公定價格，係可任意分裝增減分量，且每次買賣
    之價格、數量，亦隨時依雙方之關係深淺、資力、需求量、
    對行情之認知、來源是否充裕、查緝是否嚴緊、購買者被查
    獲時供述購買對象之可能風險之評估等因素，而異其標準，
    機動調整，非可一概論之。從而販賣之利得，除非經行為人
    詳細供出各次所販賣之毒品之進價及售價，且數量俱臻明確
    外，實難察得其交易實情，然販賣者從價差或量差中牟利，
    方式雖異，惟其販賣行為在意圖營利則屬同一。從而，舉凡
    有償交易，除足以反證其確係另基於某種非圖利本意之關係
    外，通常尚難因無法查悉其精確之販入價格，作為是否高價
    賣出之比較，諉以無營利之意思而阻卻販賣犯行之追訴。被
    告洪士荃與證人即被告唐宏棕間並非至親，倘非有利可圖，
    自無平白甘冒觸犯重罪之風險而特意約定地點交付毒品予證
    人即被告唐宏棕之理，足認被告洪士荃主觀上確有營利之意
    圖甚明。
三、如附表五所示部分：
(一)編號1部分：
    此部分犯罪事實業據被告洪士荃於偵查及本院審理中坦承，
    「竹山阿弟仔」於99年8月18日下午1時43分、3時10分許分
    別以門號0000000000號行動電話與伊所持用之0000000000號
    行動電話伊聯絡表示欲前往伊住處，伊因為要上廁所就交代
    另案被告王妘心將約1錢之海洛因拿下樓交給「竹山阿弟仔
    」等情（參99年度偵字第10746號偵查卷第124頁、本院卷一
    第202頁反面、卷三第58頁反面），核與證人即另案被告王
    妘心於警詢及偵查中證稱，被告洪士荃確曾於前開時間要伊
    拿1包用透明夾鍊袋裝的毒品下樓給「竹山阿弟仔」，但「
    竹山阿弟仔」沒有給伊錢，表示要自己和被告洪士荃說等語
    相符（參彰警分偵字第0990042595號警卷第23頁、同上偵查
    卷第45頁），復有通訊監察譯文及扣案手機可資為憑。被告
    洪士荃雖辯稱「竹山阿弟仔」僅係取回自己寄放之毒品，並
    非由伊轉讓所有權云云，惟證人王妘心明確證稱，「竹山阿
    弟仔」表示錢要自己和被告洪士荃算，而被告洪士荃於前開
    通話中亦表示：「不然我叫那一個拿下去一下，不然我在廁
    所」、「我叫他拿下去，你錢拿給他就好」等語，有前開通
    訊監察譯文可稽，足見「竹山阿弟仔」前往被告洪士荃住處
    目的係為取得被告洪士荃所有之物，並暫未給付代價，而非
    取回寄放之物，是被告洪士荃有轉讓所有權之意思，要無疑
    義，被告洪士荃空言否認犯行，自不可採。
(二)編號2部分：
    此部分犯罪事實業據被告洪士荃於偵查及本院審理時坦承不
    諱，核與證人即被告唐宏棕於警詢及偵訊中證述情節相符，
    並有指認犯罪嫌疑人紀錄表、通訊監察譯文等件在卷可稽（
    ，足認被告洪士荃此部分自白核與事實相符，洵足採認。
四、如附表九所示部分：
    訊據被告洪士荃對於此部分犯罪事實均坦承不諱，且扣案之
    白色粉末1包（驗餘淨重0.1688公克）經檢驗含有第一級毒
    品嗎啡，亦有行政院衛生署草屯療養院鑑定書1份附卷可憑
    （參99年度偵字第10746號偵查卷第127頁）；此外，復有上
    揭扣案之第一級毒品嗎啡1包（驗餘淨重0.1688公克）、搜
    索扣押筆錄、扣押物品目錄表、扣押物品清單、現場照片等
    件可資佐證，足認被告洪士荃此部分自白與事實相符，堪可
    採信。
五、綜上所述，本案事證明確，被告洪士荃前開犯行均堪認定。
肆、如附表六、七所示部分：
    此部分犯罪事實業據被告楊文亮於偵查及本院審理時坦承不
    諱，核與證人王朝祥、張妙瓔、潘呈運、涂家才、林明輝、
    林東賜於警詢及偵訊中證述情節相符，並有指認犯罪嫌疑人
    紀錄表、通訊監察譯文等件在卷可稽（參如附表六、七所示
    卷證）。另按販賣第一級毒品海洛因及第二級毒品甲基安非
    他命係違法行為，非可公然為之，而海洛因、甲基安非他命
    亦無公定價格，係可任意分裝增減分量，且每次買賣之價格
    、數量，亦隨時依雙方之關係深淺、資力、需求量、對行情
    之認知、來源是否充裕、查緝是否嚴緊、購買者被查獲時供
    述購買對象之可能風險之評估等因素，而異其標準，機動調
    整，非可一概論之。從而販賣之利得，除非經行為人詳細供
    出各次所販賣之毒品之進價及售價，且數量俱臻明確外，實
    難察得其交易實情，然販賣者從價差或量差中牟利，方式雖
    異，惟其販賣行為在意圖營利則屬同一。從而，舉凡有償交
    易，除足以反證其確係另基於某種非圖利本意之關係外，通
    常尚難因無法查悉其精確之販入價格，作為是否高價賣出之
    比較，諉以無營利之意思而阻卻販賣犯行之追訴。被告楊文
    亮與證人王朝祥、張妙瓔、潘呈運、涂家才間並非至親，倘
    非有利可圖，自無平白甘冒觸犯重罪之風險而特意前往約定
    地點交付海洛因、甲基安非他命予各該購毒者之理，且被告
    楊文亮亦於本院準備程序及審理中供稱，伊都是賺上手或買
    家多給伊的一點施用的量的毒品等語（參本院卷一第202 頁
    反面至205頁、卷三第59至61頁），足認被告楊文亮主觀上
    確有營利之意圖甚明。綜上，被告楊文亮前開自白核與事實
    相符，洵足採認，本案事證明確，被告楊文亮此部分犯行堪
    以認定。
伍、如附表八所示部分：
    訊據被告陳坤達固坦承有為如附表八編號1、2所示犯行，且
    有交付如附表八編號3至7所示毒品海洛因予證人張志宗，惟
    辯稱如附表八編號3至7所示部分亦係與證人張志宗合資購買
    云云；惟查，此部分犯罪事實業據被告陳坤達於偵查中坦承
    不諱（參99年度偵字第10798號偵查卷第13頁），核與證人
    張志宗於警詢及偵查中證稱，如附表八編號1、2所示部分係
    由伊和被告陳坤達一同出資，並由被告陳坤達購買後朋分，
    如附表八編號3至7所示部分則是伊委由被告陳坤達代為購買
    等情相符（參彰警分偵字第0990042384號警卷第29至32頁、
    同上偵查卷第27至29頁），並有搜索扣押筆錄、扣押物品目
    錄表、如附表八所示之通訊監察譯文等件在卷可稽，復有扣
    案手機1支（含門號0000000000號SIM卡1張）可資為憑，足
    認被告陳坤達前開自白與事實相符。證人張志宗、被告陳坤
    達雖均於審理中翻異前詞，改稱各次均係合資購買云云，惟
    渠等於偵查中之供、證述，係經員警及檢察官一一提示各次
    通訊監察譯文，由證人張志宗自行依其回憶確認每次取得毒
    品之交易型態，再由檢察官提示證人張志宗依回憶結果之陳
    述予被告陳坤達表示意見，而經被告陳坤達確認無誤，參酌
    渠等於警詢、偵查時間，為案發之初，記憶顯然較距案發時
    間已近半年之審理時清晰，亦較無來自被告同庭在場之壓力
    ，或事後相互串謀而故為迴護被告之機會等情以觀，足認渠
    等於本院審理中均翻異前詞，應屬事後卸責及迴護之詞，不
    足採信。又起訴意旨雖認被告陳坤達如附表八所示所為均係
    涉犯轉讓第一級毒品罪嫌，惟按無償受他人委託，代為購買
    毒品交付委託人，以便利、助益委託人使用者，為幫助施用
    ，其行為人於購入毒品之初，即係為委託人而持有該毒品，
    並非購入後始另行起意，交付而移轉毒品之所有權予委託人
    ；另轉讓毒品或禁藥，則係指原未受他人委託而基於為自己
    之意思購買後，始起意將其所有之毒品，以移轉所有權之意
    思交付他人之情形。二者固有區別，然必非出於營利之意圖
    ，否則，即屬販賣行為。又以營利之意圖，而交付毒品與他
    人，並收取對價者，應論以販賣毒品罪；苟非基於營利之意
    圖，而以原價或低於原價有償轉讓毒品與他人者，僅得以轉
    讓毒品罪論處；若無營利之意圖，僅基於幫助施用毒品者取
    得毒品之目的，而出面代購，或合資購買，並分攤價金、分
    享毒品者，則屬應否成立施用毒品罪或其幫助犯之範疇，三
    者行為互殊，且異其處罰（最高法院98年度臺上字第7357號
    、97年度臺上字第1864號判決意旨參照）。是被告陳坤達不
    論係受託購買或合資購買，其於購買毒品之時，本即係為他
    人取得毒品，而無先取得所有權後再轉讓所有權之意，自無
    從以轉讓毒品罪論處；且起訴書就此部分之犯罪事實本即記
    載為，被告陳坤達與證人張志宗合資購買毒品海洛因或證人
    張志宗委託被告陳坤達購買海洛因，嗣被告陳坤達購買後再
    轉讓給證人張志宗等語（參起訴書附表八轉讓毒品之對象、
    種類欄內之記載），則檢察官既認定被告陳坤達各次均係受
    託購買或合資購買，卻又認定被告陳坤達有先取得毒品所有
    權再轉讓予證人張志宗，二者顯然相互矛盾；此外，卷內亦
    查無任何證據足資證明被告陳坤達於各次交易過程中時，有
    何先行自證人張志宗所交付價金中抽成或將所取得之海洛因
    予以減料、分裝後再各別交予證人張志宗之情事，而得認有
    何營利之意圖，亦無證據得認定被告陳坤達係購買後始起意
    將其所有之毒品以移轉所有權之意思交付證人張志宗，起訴
    意旨認被告陳坤達如附表八所示犯行涉犯轉讓第一級毒品罪
    ，容有誤會，附此敘明。綜上所述，本案事證明確，被告陳
    坤達此部分犯行堪以認定。
陸、論罪科刑：
一、按海洛因、嗎啡均為毒品危害防制條例第2條第2項第1款所
    列管之第一級毒品，不得非法持有、轉讓或販賣；而甲基安
    非他命為同條項第2款所列管之第二級毒品，亦不得非法持
    有、販賣或轉讓，惟甲基安非他命亦屬於藥事法所稱之「禁
    藥」（即藥事法第22條第1款所稱之「經中央衛生主管機關
    明令公告禁止製造、調劑、輸入、輸出、販賣或陳列之毒害
    藥品」），而明知為禁藥而轉讓者，藥事法第83條亦定有處
    罰明文。故行為人明知為禁藥即甲基安非他命而轉讓予他人
    者，除成立毒品危害防制條例第8條第2項之轉讓第二級毒品
    罪外，亦構成藥事法第83條第1項之轉讓禁藥罪，此係屬同
    一犯罪行為而同時有二種法律可資處罰之法條（規）競合情
    形，應依「重法優於輕法」、「後法優於前法」等法理，擇
    一處斷。而毒品危害防制條例第8條第2項轉讓第二級毒品罪
    之法定本刑為6月以上5年以下有期徒刑，得併科新臺幣70萬
    元以下罰金。而藥事法第83條第1項轉讓禁藥罪之法定本刑
    為7年以下有期徒刑，得併科新臺幣500萬元以下罰金。且被
    告唐宏棕於本案所涉轉讓甲基安非他命之數量，亦無證據達
    於應依毒品危害防制條例第8條第6款及第9條之規定加重其
    刑至2分之1之情形。則藥事法第83條第1項之罪之法定本刑
    ，顯較毒品危害防制條例第8條第2項之罪之法定本刑為重，
    依前述「重法優於輕法」之法理，就被告唐宏棕轉讓甲基安
    非他命部分之行為，自應優先適用藥事法第83條第1項之規
    定處斷（最高法院97年度臺非字第397號判決參照）。是核
    被告所為，分論如下：
(一)被告陳秋彬、蔡秀滿如附表一所示所為，均係犯毒品危害防
    制條例第4條第1項販賣第一級毒品罪，被告陳秋彬、蔡秀滿
    各次基於販賣之目的而持有第一級毒品海洛因之低度行為，
    應分別為其販賣之高度行為所吸收，均不另論罪。
(二)被告唐宏棕如附表二所示所為，係犯毒品危害防制條例第4
    條第1項販賣第一級毒品罪；如附表三編號1至3所示所為，
    係犯同條例第8條第1項轉讓第一級毒品罪；如附表三編號4
    至5所示所為，係犯藥事法第83條第1項轉讓禁藥罪，被告唐
    宏棕各次基於販賣、轉讓之目的而持有第一級毒品海洛因、
    禁藥第二級毒品甲基安非他命之低度行為，應分別為其販賣
    、轉讓之高度行為所吸收，均不另論罪。
(三)被告洪士荃如附表四編號1所示所為，係犯毒品危害防制條
    例第4條第1項販賣第一級毒品罪；如附表四編號2至4所示所
    為，係犯同條例第4條第1、2項販賣第一級毒品罪及販賣第
    二級毒品罪；如附表五所示所為，係犯同條例第8條第1項轉
    讓第一級毒品罪；如附表九所示所為，係犯同條例第11條第
    1 項持有第一級毒品罪，被告洪士荃各次基於販賣、轉讓之
    目的而持有第一級毒品海洛因、第二級毒品甲基安非他命之
    低度行為，應分別為其販賣、轉讓之高度行為所吸收，均不
    另論罪。
(四)被告楊文亮如附表六編號1至5所示所為，係犯毒品危害防制
    條例第4條第2項販賣第二級毒品罪；如附表六編號6至14所
    示所為，係犯同條例第4條第1項販賣第一級毒品罪；如附表
    七所示所為，係犯同條例第8條第1項轉讓第一級毒品罪；，
    被告楊文亮各次基於販賣、轉讓之目的而持有第一級毒品海
    洛因、第二級毒品甲基安非他命之低度行為，應分別為其販
    賣、轉讓之高度行為所吸收，均不另論罪。
(五)被告陳坤達如附表八所示所為，係犯刑法第30條第1項、毒
    品危害防制條例第10條第1項幫助施用第一級毒品罪，被告
    陳坤達各次基於幫助施用之目的而持有第一級毒品海洛因之
    低度行為，應分別為其幫助施用之高度行為所吸收，均不另
    論罪。
二、起訴意旨認被告陳坤達如附表八所示所為係犯毒品危害防制
    條例第8條第1項轉讓第一級毒品罪嫌，尚有未合，已如前述
    ，惟其起訴之基本事實既屬同一，本院自應予審理並依法變
    更起訴法條。
三、被告陳秋彬、蔡秀滿就如附表一所示犯行，及被告洪士荃與
    另案被告王妘心就如附表五編號1所示犯行分別有犯意聯絡
    ，行為分擔，均應論以共同正犯。而被告陳坤達幫助證人張
    志宗犯施用第一級毒品罪，係屬從犯，茲衡諸其犯罪情節，
    並按正犯之刑減輕之
四、被告洪士荃就如附表四編號2至4所示犯行，分別係以一販賣
    毒品行為同時觸犯上開販賣第一級毒品罪及販賣第二級毒品
    罪，為想像競合犯，應依刑法第55條規定，從一重之販賣第
    一級毒品罪處斷。
五、另按94年2月2日修正公佈，於95年7月1日施行之刑法，基於
    刑罰公平原則之考量，杜絕僥倖之犯罪心理，並避免易致鼓
    勵犯罪之誤解，已刪除第56條連續犯之規定。行為人反覆實
    行之犯罪行為茍係在刑法修正施行後者，因法律之修正已生
    阻斷連續犯之法律效果，除認應合於接續犯、繼續犯、集合
    犯等實質上一罪關係而以一罪論處外，基於一罪一罰之刑罰
    公平性，自應併合處罰。而刑法上所謂集合犯是指立法者所
    制定之犯罪構成要件中，本就預定有數個同種類之行為將反
    覆實行之犯罪而言，是將各自實現犯罪構成要件之多數行為
    ，解釋為集合犯，而論以一罪；是以對於集合犯，必須從嚴
    解釋，以符合立法者之意向。所謂集合犯，係指數犯罪構成
    要件中，本即預定有數個同種類之行為將反覆實行，雖其特
    質為行為含有反覆實行複數行為而評價為包括一罪，但並非
    其所有反覆實行之行為，皆一律認為包括一罪，仍須從行為
    人之主觀犯意，自始係基於概括性，行為之時、空上具有密
    切關係，且依社會通念，認屬包括之一罪為合理適當者，始
    足當之，否則仍應依實質競合予以併合處罰。犯罪是否包括
    一罪之集合犯，客觀上，應斟酌其法律規定文字之本來意涵
    、實現該犯罪目的之必要手段、社會生活經驗中該犯罪實行
    常態及社會通念等；主觀上，則視其是否出於行為人之一次
    決意，並秉持刑罰公平原則，加以判斷（最高法院96年度臺
    上字第1168、1850、3531號、4969號判決意旨參照）。本件
    被告陳秋彬、蔡秀滿、唐宏棕、洪士荃、楊文亮意圖營利而
    販賣毒品之各該次行為，為實現牟利之犯罪目的，依吾人之
    生活經驗，其犯罪之實行，固以反覆、繼續為常態，然其販
    賣之時間、地點均不盡相同，難認係出於被告之1次犯罪決
    意；況此類異時、異地之販賣毒品行為，依社會通念，殊難
    認以評價為一罪為適當；再者，渠等多次販賣毒品，致該毒
    品氾濫，嚴重危害國人身心健康之犯罪結果，評價為集合犯
    之包括一罪，難謂符合法律規範本質，更與刪除連續犯之修
    法意旨相違，自不得認僅成立集合犯之包括一罪，是被告陳
    秋彬、蔡秀滿所犯3次販賣第一級毒品罪、被告唐宏棕所犯3
    次販賣第一級毒品罪及3次轉讓第一級毒品罪及2次轉讓禁藥
    罪、被告洪士荃所犯4次販賣第一級毒品罪及2次轉讓第一級
    毒品罪、被告楊文亮所犯9次販賣第一級毒品罪及5次販賣第
    二級毒品罪及7次轉讓第一級毒品罪、被告陳坤達所犯7次幫
    助施用第一級毒品罪，均犯意各別，行為互殊，應予分論併
    罰。
六、又按犯第4條至第8條之罪於偵查及審判中均自白者，減輕其
    刑，毒品危害防制條例第17條第2項定有明文。觀諸前開規
    定，自白雖不以對全部犯罪事實自白為必要，縱僅自白犯罪
    事實之一部，或對於阻卻責任、阻卻違法之事由，有所主張
    或辯解，仍不失為自白；且方式不論係用言詞或書面向偵查
    機關為之，亦應無礙其自白之效力。（最高法院75年度臺上
    字第7114號、89年度臺上字第4513號判決意旨參照）。經查
    ，被告唐宏棕就如附表三編號1至3所示轉讓第一級毒品犯行
    、被告洪士荃就如附表五編號2所示轉讓第一級毒品犯行、
    被告楊文亮就如附表六所示販賣第一、二級毒品犯行及就如
    附表七所示轉讓第一級毒品犯行，業據其等於偵查及本院審
    理時均自白在卷（參如各該附表所示卷證），符合上開毒品
    危害防制條例第17條第2項之規定，爰均依法減輕其刑。
七、再按刑之量定，為求個案裁判之妥當性，法律固賦予法院裁
    量權，但此項裁量權之行使，除應依刑法第57條規定，審酌
    行為人及其行為等一切情狀，為整體之評價，並應顧及比例
    原則與平等原則，使罪刑均衡，輕重得宜，以契合社會之法
    律感情。又刑法第59條規定犯罪之情狀可憫恕者，得酌量減
    輕其刑，其所謂「犯罪之情狀」，與同法第57條規定科刑時
    應審酌之一切情狀，並非有截然不同之領域，於裁判上酌減
    其刑時，應就犯罪一切情狀（包括第57條所列舉之10款事項
    ），予以全盤考量，審酌其犯罪有無可憫恕之事由（即有無
    特殊之原因與環境，在客觀上足以引起一般同情，以及宣告
    法定最低度刑，是否猶嫌過重等等），以為判斷（參照最高
    法院95年度臺上字第6157號判決)。毒品危害防制條例第4條
    第1項，其法定最輕本刑為無期徒刑，刑度可謂重大。然同
    為販賣第一級毒品之人，其原因動機不一，犯罪情節未必盡
    同，或有大盤毒梟者，亦有中、小盤之分，甚或僅止於吸毒
    者友儕間為求互通有無之有償轉讓者亦有之，所造成危害社
    會之程度自屬有異，法律科處此類犯罪，所規定之法定最低
    本刑卻均相同，顯有違「罰當其罪」之原則。職是之故，若
    審酌個案情狀，認為處以法定最低刑度以下，即可收懲儆之
    效，並足以達到防衛社會目的者，自非不可依客觀之犯行與
    主觀之惡性二者加以考量其情狀，是否有可憫恕之處，適用
    刑法第59條之規定酌量減輕其刑，期使個案裁判之量刑，能
    斟酌至當，符合比例原則。揆之本案卷證資料，被告陳秋彬
    、蔡秀滿就如附表一所示販賣第一級毒品海洛因予他人之次
    數僅3次，對象為2人，每次販賣之金額為1000元至3500元不
    等；被告唐宏棕就如附表二所示販賣第一級毒品海洛因予他
    人之次數僅3次，對象為3人，每次販賣之金額則為500元至
    1000元不等；被告洪士荃就如附表四所示販賣第一級毒品海
    洛因及第二級毒品甲基安非他命予他人之次數僅4次，對象
    為2人，每次販賣之金額為6000元至1萬9000元不等，其重量
    至多僅得供施用數次，其實際販售之毒品數量，較諸販毒集
    團尚屬零星小額，其販售數量及販賣所得金額尚非鉅額，且
    其僅係單純販賣交易毒品，並無施用強暴、脅迫之不法手段
    ，更無向購買毒品之人積極催討交易款項，以其情節而論，
    其惡性尚不如專以販賣毒品維生之販毒集團重大，其既非販
    賣毒品之大盤或中盤商，其販賣毒品之行為尚未造成無可彌
    補之鉅大危害。觀諸其造成社會整體侵害之程度尚非鉅大，
    就如附表一、二、四所示犯行，若科處最輕法定本刑，仍顯
    屬情輕法重，衡渠等犯罪情狀在客觀上顯非不可憫恕，本院
    依渠等客觀之犯行與主觀之惡性二者加以考量其犯罪情狀，
    就被告陳秋彬、蔡秀滿如附表一所示犯行、被告唐宏棕就如
    附表二所示犯行、被告洪士荃就如附表四所示犯行，爰依刑
    法第59條之規定減輕其刑。
八、累犯部分：
(一)被告陳秋彬前於94年間因施用毒品等案件，經臺灣臺中方法
    院以94年度訴字第320號判決判處有期徒刑10月、4月，應執
    行有期徒刑1年確定；另因施用毒品等案件，經本院以94年
    度訴字第2149號判決判處有期徒刑1年、8月，應執行有期徒
    刑1年6月確定，後經本院以96年度聲減字第589號裁定減刑
    為有期徒刑6月、4月，應執行有期徒刑9月確定，與前開應
    執行刑接續執行後，於96年7月31日縮刑期滿執行完畢，有
    臺灣高等法院被告前案紀錄表1份在卷可稽。
(二)被告唐宏棕前於95年間因施用毒品等案件，經本院以95年度
    訴字第1308號判決判處有期徒刑10月、6月，應執行有期徒
    刑1年3月確定，後經本院以96年度聲減字第865號裁定減刑
    為有期徒刑5月、3月，應執行有期徒刑7月15日確定。96年
    間因施用毒品等案件，分別經本院以96年度訴字第1047號判
    決判處有期徒刑8月、8月、8月、6月、6月、6月，減刑為有
    期徒刑4月、4月、4月、3月、3月、3月，應執行有期徒刑11
    月確定，及以96年度訴字第1651號判決判處有期徒刑8月、5
    月，應執行有期徒刑1年確定，2案後經本院以96年度聲字第
    1543號裁定定應執行刑為有期徒刑1年10月確定，與前開應
    執行刑接續執行後，於98年9月2日縮刑期滿執行完畢，有臺
    灣高等法院被告前案紀錄表1份在卷可稽。
(三)被告楊文亮前於90年間因施用毒品案件，經本院以90年度訴
    字第502號判決判處有期徒刑1年2月確定；另因施用毒品等
    案件，分別經本院以91年度訴字第325號判決判處有期徒刑1
    年4月確定，及經臺灣嘉義地方法院以92年度簡字第256號判
    決判處有期徒刑6月、5月，應執行有期徒刑10月確定，2案
    後經該院以92年度聲字第847號裁定應執行有期徒刑2年，並
    經臺灣高等法院臺南分院駁回抗告確定，與前開有期徒刑接
    續執行後，於94年10月18日假釋出監付保護管束，於95年2
    月15日保護管束期滿未經撤銷視為執行完畢，有臺灣高等法
    院被告前案紀錄表1份在卷可稽。
(四)被告陳坤達於98年間因贓物案件，經臺灣臺中地方法院以98
    年度易字第542號判決判處有期徒刑4月確定，於99年1月8日
    易服社會勞動執行完畢，有臺灣高等法院被告前案紀錄表1
    份在卷可稽。
(五)被告陳秋彬、唐宏棕、楊文亮、陳坤達於受有期徒刑執行完
    畢後5年內，故意再犯本件有期徒刑以上之罪，均為累犯，
    被告陳秋彬所犯如附表一所示各罪、被告唐宏棕所犯如附表
    二、三所示各罪、被告楊文亮所犯如附表六、七所示各罪、
    被告陳坤達所犯如附表八所示各罪，均應依刑法第47條第1
    項規定，就法定刑為有期徒刑、罰金刑部分加重其刑，至於
    法定本刑為死刑、無期徒刑部分，則依法不得加重其刑。
(六)被告陳秋彬就如附表一所示犯行、被告唐宏棕就如附表二、
    三編號1至3所示犯行、被告楊文亮就如附表六、七所示犯行
    、被告陳坤達就如附表八所示犯行，均同時具有加重及減輕
    事由，就法定刑為有期徒刑、罰金刑部分應依法先加後減，
    至法定刑為死刑、無期徒刑部分則僅予減輕其刑。
九、爰審酌被告陳秋彬、蔡秀滿、唐宏棕、洪士荃、楊文亮販賣
    、轉讓毒品之對象、數量、金額；販賣、轉讓毒品戕害他人
    健康，足使施用者導致精神障礙、性格異常，甚至造成生命
    危險之生理成癮性及心理依賴性，危害社會治安，惡性非輕
    ，不思以正當途徑合法掙取金錢，圖以販賣毒品獲利；被告
    楊文亮坦承全部犯行，犯後態度良好；被告唐宏棕僅承認轉
    讓毒品及禁藥犯行，被告洪士荃僅承認持有毒品及部分轉讓
    毒品犯行；被告陳坤達僅坦承部分幫助施用毒品犯行；被告
    陳秋彬、蔡秀滿、唐宏棕、洪士荃均矢口否認販賣毒品犯行
    ，多次飾詞狡卸，犯後態度尚難謂佳；及審酌被告6人之智
    識程度、生活狀況等一切情狀，認檢察官求處被告陳秋彬、
    楊文亮均應執行有期徒刑18年、被告蔡秀滿應執行有期徒刑
    17年、被告陳坤達應執行有期徒刑1年6月為適當，被告唐宏
    棕、洪士荃均應執行有期徒刑19年稍嫌過重，分別量處如主
    文所示之刑，並諭知被告陳坤達易科罰金之折算標準，並分
    別定其應執行之刑及諭知被告陳坤達易科罰金之折算標準。
十、復按犯毒品危害防制條例第4條至第9條、第12條、第13條或
    第14條第1項、第2項之罪者，其供犯罪所用或因犯罪所得之
    財物均沒收之，如全部或一部不能沒收時，追徵其價額或以
    其財產抵償之，毒品危害防制條例第19條第1項定有明文，
    而毒品危害防制條例第19條第1項規定，性質上係沒收之補
    充規定。其屬於本條所定沒收之標的，如得以直接沒收者，
    判決主文僅宣告沒收即可，不生「追徵其價額」或「以其財
    產抵償」之問題，須沒收之標的全部或一部不能沒收時，始
    生「追徵其價額」或「以其財產抵償」之選項問題。而「追
    徵其價額」或「以其財產抵償」，分別係針對現行貨幣以外
    之其他財產與現行貨幣之兩種不同選項。所稱「追徵其價額
    者」，係指所沒收之物為金錢以外之其他財產，而不能就原
    物為沒收時，因其實際價值不確定，應追徵其價額，使其繳
    納與原物相當之價額，並無以其財產抵償之問題。倘嗣後追
    徵其價額無結果，而須以其財產抵償者，要屬行政執行機關
    依強制執行有關法律之執行問題，即無不能執行之情形，自
    毋庸諭知「以其財產抵償」（最高法院99年度第5次刑事庭
    會議決議、99年度臺上字第4463號判決意旨參照）。又毒品
    危害防制條例第19條第1項規定，犯販賣毒品罪者，其犯罪
    所得之財物均沒收之，係採義務沒收主義。故販賣毒品所得
    之對價，不問其中成本若干，利潤多少，均應全部諭知沒收
    ，貫徹政府查禁煙毒之決心，以符立法本旨（最高法院91年
    度臺上字第2419號判決意旨參照）。經查：
(一)被告陳秋彬、蔡秀滿就如附表一編號2、3交易價格所示販賣
    第一級毒品海洛因之所得均未扣案，應依毒品危害防制條例
    第19條第1項之規定宣告連帶沒收，如全部或一部不能沒收
    時，應以其2人之財產連帶抵償之。
(二)被告唐宏棕如附表二交易價格所示販賣第一級毒品海洛因之
    所得、被告洪士荃如附表四編號2至4交易價格所示販賣第一
    級毒品海洛因及第二級毒品甲基安非他命之之所得、被告楊
    文亮如附表六交易價格所示販賣第一級毒品海洛因及第二級
    毒品甲基安非他命之所得均未扣案，應依毒品危害防制條例
    第19條第1項之規定宣告沒收，如全部或一部不能沒收時，
    應以渠等財產抵償之。
(三)而扣案之行動電話1支（含所插用門號0000000000號SIM卡1
    張），為被告陳秋彬所有，業據被告陳秋彬供明在卷，且分
    別供被告陳秋彬、蔡秀滿為如附表一所示犯行聯絡販賣第一
    級毒品海洛因事宜所用之物（詳如附表一所示），並有通訊
    監察譯文及通聯紀錄在卷可稽，爰分別依毒品危害防制條例
    第19條第1項之規定宣告沒收。
(四)又扣案之行動電話1支（含所插用門號0000000000號SIM卡1
    張），為被告洪士荃所有，業據被告洪士荃供明在卷。且係
    供被告洪士荃為如附表四、五所示犯行聯絡販賣第一、二級
    毒品及轉讓第一級毒品事宜所用之物（詳如附表四、五所示
    ），並有通訊監察譯文及通聯紀錄在卷可稽，爰分別依毒品
    危害防制條例第19條第1項之規定宣告沒收。
(五)另未扣案之行動電話1支（含所插用門號0000000000號SIM卡
    1張），為被告唐宏棕所有，業據被告唐宏棕供明在卷（參
    本院卷一第128頁反面），且係供如附表二、三編號1至3所
    示犯行聯絡販賣第一級毒品、轉讓第一級毒品事宜所用之物
    ，並有通訊監察譯文在卷可稽，爰依毒品危害防制條例第19
    條第1項之規定宣告沒收，如全部或一部不能沒收時，追徵
    其價額；又該未扣案之行動電話1支，亦係供如附表三編號4
    、5所示犯行聯絡轉讓禁藥事宜所用之物，並有通訊監察譯
    文在卷可稽，爰依刑法第38條第1項第2款宣告沒收如主文所
    示。
(六)至未扣案之行動電話1支（含所插用門號0000000000號SIM卡
    1張），為被告楊文亮所有，且係供如附表六編號1、2、4至
    11、附表七編號2至5、7所示犯行聯絡販賣第一、二級毒品
    、轉讓第一級毒品事宜所用之物；未扣案行動電話1支（含
    所插用門號0000000000號SIM卡1張），為被告楊文亮所有，
    且係供如附表六編號12至14所示犯行聯絡販賣第一級毒品事
    宜所用之物，均業據被告楊文亮供明在卷，並有通訊監察譯
    文在卷可稽，爰分別依毒品危害防制條例第19條第1項之規
    定宣告沒收，如全部或一部不能沒收時，追徵其價額。
(七)而扣案第一級毒品嗎啡1包（驗餘淨重0.1688公克）為第一
    級毒品，應依毒品危害防制條例第18條第1項前段之規定，
    宣告沒收銷燬如主文所示。
(八)至扣案被告陳秋彬所有如附表十一編號1、所示之第一
    級毒品海洛因7包及第二級毒品甲基安非他命22包、被告唐
    宏棕所有如附表十一編號2所示之第一級毒品海洛因1包、
    及被告洪士荃所有如附表十一編號3、所示之第一級毒
    品海洛因9包及第二級毒品甲基安非他命5包，固分屬毒品危
    害防制條例第2條第2項第1、2款所規定之第一、二級毒品，
    有內政部警政署刑事警察局鑑定書、法務部調查局濫用藥物
    實驗室鑑定書、行政院衛生署食品藥物管理局檢驗報告書等
    件可資為憑，惟因被告陳秋彬、唐宏棕、洪士荃均堅稱上開
    毒品係其擬供己施用之物，本院審酌渠等確有施用第一級毒
    品海洛因及第二級毒品甲基安非他命之犯行等情，並經判決
    確定，有臺灣高等法院被告前案紀錄表各1份附卷可稽，認
    渠等所辯非不可採，是尚難遽認扣案之上開毒品係被告陳秋
    彬、唐宏棕、洪士荃供販賣之用，故不於本案中宣告沒收。
    又扣案如附表十一編號1、、2、3、4所示之物，
    卷內亦無證據得認係各該被告所有供本案犯罪所用之物，與
    本案無關，亦不予宣告沒收，均附此敘明。
十、應退併辦部分：100年度偵字第1141號移送併辦意旨，係認
一  被告陳秋彬基於持有第一級毒品海洛因之犯意，於99年10月
    30日下午6時許，在高雄市國道1號高速公路楠梓交流道下某
    處，向吳東昱(涉嫌販賣毒品部分，業由臺灣雲林地方法院
    檢察署檢察官以99年度偵字第3152、5968、6299號提起公訴
    )購買價值3000元之第一級毒品海洛因2包後，即將購得之海
    洛因2包放置在其所使用之車牌號碼HR-1778號自用小客車內
    ，且本件被告陳秋彬持有海洛因之犯行，係在上開販賣海洛
    因案件偵查羈押期間，為警借提被告陳秋彬後一併查獲，且
    被告陳秋彬持有海洛因之時間，亦含括在該販賣海洛因犯行
    之期間內，是以被告陳秋彬持有海洛因之低度犯行，應為販
    賣海洛因之高度犯行所吸收，故本件與上開已起訴之案件，
    具有吸收犯之一罪關係等語，應與本案併予審理等語。然被
    告陳秋彬於偵查及本院審理中均供稱，持有之前開第一級毒
    品海洛因2包係供己外出時得以施用等語，卷內亦查無其他
    證據得認被告陳秋彬係基於販賣之目的而持有前開毒品，是
    縱持有時間曾相互重疊，然持有目的既不相同，自無從為本
    件販賣毒品之各次行為所吸收，移送併辦部分顯非起訴效力
    所及，本院無從併予審理，應就此部分移送併辦之犯罪事實
    退由檢察官另為適法之處理。
丙、無罪部分：
壹、公訴意旨另以：
一、被告陳秋彬基於販賣第一級毒品海洛因以營利之犯意，於如
    附表十編號1所示之時間、地點，以如附表十編號1所示高於
    進價之價格，販賣如附表十編號1所示之毒品予如附表十編
    號1所示之人，而獲取價差為利潤。
二、被告蔡秀滿基於販賣第二級毒品甲基安非他命以營利之犯意
    ，於如附表十編號2所示之時間、地點，以如附表十編號2所
    示高於進價之價格，販賣如附表十編號2所示之毒品予如附
    表十編號2所示之人，而獲取價差為利潤。
三、被告楊文亮基於販賣第一級毒品海洛因以營利之犯意，於如
    附表十編號3所示之時間、地點，以如附表十編號3所示高於
    進價之價格，販賣如附表十編號3所示之毒品予如附表十編
    號3所示之人，而獲取價差為利潤。
四、因認被告陳秋彬楊文亮此部分涉犯毒品危害防制條例第4條
    第1項之販賣第一級毒品罪嫌、被告蔡秀滿此部分涉犯毒品
    危害防制條例第4條第2項之販賣第二級毒品罪嫌等語。
貳、按犯罪事實應依證據認定之，無證據不得認定犯罪事實；不
    能證明被告犯罪或其行為不罰者，應諭知無罪之判決，刑事
    訴訟法第154條第2項、第301條第1項分別定有明文。又事實
    之認定，應憑證據，如未能發現相當證據，或證據不足以證
    明，自不能以推測或擬制之方法，以為裁判基礎。且認定犯
    罪事實所憑之證據，雖不以直接證據為限，間接證據亦包括
    在內；然而無論直接或間接證據，其為訴訟上之證明，須於
    通常一般之人均不致有所懷疑，而得確信其為真實之程度者
    ，始得據為有罪之認定，最高法院40年臺上字第86號及76年
    臺上字第4986號分別著有判例可資參照。再刑事訴訟法第
    161條已於91年2月8日修正公佈，修正後同條第1項規定：檢
    察官就被告犯罪事實，應負舉證責任，並指出證明之方法。
    因此，檢察官對於起訴之犯罪事實，應負提出證據及說服之
    實質舉證責任。倘其所提出之證據，不足為被告有罪之積極
    證明，或其闡明之證明方法，無從說服法官以形成被告有罪
    之心證，基於無罪推定之原則，自應為被告無罪判決之諭知
    （最高法院92年臺上字第128號判例意旨參照）。
參、起訴意旨認被告陳秋彬、蔡秀滿、楊文亮有此部分販賣毒品
    犯行，無非以上開事實業據證人即被告楊文亮、唐宏棕於警
    詢及偵查中證述綦詳，復有搜索扣押筆錄、扣押物品目錄表
    、通訊監察譯文、通聯紀錄等件在卷可稽，復有扣案之第一
    級毒品海洛因、第二級毒品甲基安非他命、手機1支等可資
    為憑為其論據。
肆、訊據被告被告陳秋彬固坦承有於如附表十編號1所示時、地
    與證人即被告楊文亮見面，惟堅決否認有何販賣毒品犯行，
    辯稱，當天和證人即被告楊文亮見面是為了要回之前借給證
    人即被告楊文亮的1萬元等語；被告蔡秀滿固坦承有於如附
    表十編號2所示時、地與證人即被告楊文亮見面，惟堅決否
    認有何販賣毒品犯行，辯稱，和證人即被告楊文亮見面那次
    ，是證人即被告楊文亮要還伊之前向伊借的3000元，再向伊
    借半錢的甲基安非他命等語；被告楊文亮固坦承有於如附表
    十編號3所示時、地與證人即被告唐宏棕見面，惟堅決否認
    有何販賣毒品犯行，辯稱，當天是伊拿3000元還給證人即被
    告唐宏棕等語等語。經查：
一、按刑法修正廢止連續犯之規定後，除具有複次行為外觀之接
    續犯、集合犯仍為一罪評價外，各複次行為當本於一行為一
    罪一罰之原則予以論處。又毒品販賣行為，本質上並非必然
    具有複次性，立法者亦無兼包含攝、聚多成一之擬制意思，
    社會通念尤難容忍一再違犯，司法實務採行數罪併罰，已成
    定論。關於個別評價之各犯行，自應分別以嚴格之證據逐一
    予以嚴格證明。此類案件之非供述證據，固有通用於複次販
    賣毒品行為者（例如大量扣案毒品、各式包裝袋、攪拌器、
    分裝杓、磅秤、行動電話機等），亦有僅足證明當次行為者
    （例如逐次電話通聯紀錄、錄音、各別帳目資料、當場交易
    現金等）；而供述證據中之毒品下游者，依毒品危害防制條
    例第17條規定，供出毒品來源因而破獲，得受減輕其刑寬典
    ，衡諸供述證據常受主、客觀條件影響，難以完全信實，須
    賴其他供述及非供述、直接與間接證據加以補強。是倘購買
    毒品之人指訴其有複次毒品交易之事，而所可佐證者，僅單
    次之電話通聯紀錄、錄音與販賣者所用行動電話，別無餘證
    ，依證據資料須與待證事實具有相當關聯性原則，及刑事訴
    訟法第155條第1項所定判斷證據之證明力，不得違背經驗法
    則、論理法則之意旨，自祇能就該次行為而作認定，至所述
    之其他交易行為，應認乏證補強，不符嚴格證明法則之要求
    ，此亦刑法修正後，應與刑事訴訟法採證據裁判主義、嚴格
    證明法則相互配合之當然結果（最高法院97年度臺上字第
    6452號判決意旨參照）。又證據之證明力，雖委由法官評價
    ，然心證之形成，由來於經嚴格證明之證據資料之推理作用
    ，通常有賴數個互補性之證據始足以形成確信心證，單憑一
    個證據則較難獲得正確之心證。尤其具有對向性關係之單一
    證據，例如被害人與被告係立於相反之立場，其所述被害情
    形，難免不盡不實；又如毒品交易之買賣雙方，買方或為獲
    邀減刑寬典，不免有作利己損人之不實供述之虞。此種虛偽
    危險性較大之被告以外之人所為之陳述，為避免其嫁禍他人
    ，藉以發見實體之真實，除以具結、交互詰問、對質等方法
    ，以擔保其真實性外，依刑事訴訟法第156條第2項規定之意
    旨，自仍應認有補強證據之必要性，非別求其他證據，以增
    強其陳述之憑信性，殊不足為認定被告犯罪事實之依據。亦
    即，必至因其他證據之補強，已足令人確信該項陳述為真實
    而無合理之懷疑時，始得據為對被告不利之認定。又數罪併
    罰案件，因其所涉及之訴訟客體有數個以上，各個犯罪事實
    彼此互不相屬，故均須有補強證據，不得籠統為同一之觀察
    （最高法院97年度臺上字第3857號判決參照）。又依最高法
    院96年度臺上字第1029號判決要旨：「施用毒品者，其所稱
    向某人購買之供述，須補強證據以擔保其供述之真實性。良
    以施用毒品者其供述之憑信性本不及於一般人，況施用毒品
    者其供出來源，因而破獲者，法律復規定得減輕其刑，其有
    為偵查機關誘導、或為邀輕典而為不實之陳述之可能，其供
    述之真實性自有合理之懷疑。是本院一貫之見解，認施用毒
    品者關於其向某人購買毒品之供述，必須補強證據佐證，以
    擔保其供述之真實性，俾貫澈刑事訴訟無罪推定及嚴格證明
    之基本原則。又關於毒品施用者其所稱向某人購買毒品之供
    述，必須補強證據佐證，係指毒品購買者之供述縱使並無瑕
    疵，仍須補強證據佐證而言，以擔保其供述之真實性。該所
    謂補強證據，必須與施用毒品者關於相關毒品交易之供述，
    具有相當程度之關聯性，且足使一般人對於施用毒品者之供
    述無合理之懷疑存在，而得確信其為真實，始足當之」，可
    見法院尚不得在無直接關聯性之補強證據情形下，即單憑購
    買毒品施用者之單一指訴，遽論被告販賣毒品之罪責。
二、如附表十編號1、2所示部分：
(一)起訴意旨雖於犯罪事實欄記載「被告陳秋彬、蔡秀滿竟共同
    基於意圖營利而販賣海洛因及甲基安非他命之犯意，於附表
    一所示之時間、地點，販賣海洛因及甲基安非他命予如附表
    一所示之人。」等語，並於證據並所犯法條欄記載「核被告
    陳秋彬、蔡秀滿所為，均係犯毒品危害防制條例第4條第1項
    之販賣第一級毒品海洛因、同條例第4條第2項之販賣第二級
    毒品甲基安非他命等罪嫌」；惟於起訴書附表一「販賣毒品
    之人」欄位中，就編號4部分（即附表十編號1部分）僅記載
    「陳秋彬」，就編號5部分（即附表十編號2部分）僅記載「
    蔡秀滿」，而未同於起訴書附表一編號1至3之記載「陳秋彬
    、蔡秀滿」；於「販賣毒品之對象、種類、金額」欄位中，
    編號4部分亦僅記載簡瑞益、楊文亮與被告陳秋彬交易之過
    程，編號4部分則僅記載黃鉦銅、楊文亮與被告蔡秀滿交易
    之過程，並於論罪科刑中說明，被告被告陳秋彬、蔡秀滿係
    就如附表一編號1至3所示犯行，有犯意聯絡及行為分擔，是
    綜核上情，究其真意，起訴意旨並未認定被告蔡秀滿涉有如
    附表十編號1所示犯行、被告陳秋彬涉有如附表十編號2所示
    犯行，僅係起訴書犯罪事實及核被告所為之記載過於籠統，
    被告陳秋彬、蔡秀滿此部分分別均未於起訴範圍內，本院自
    無庸予以審究，合先敘明。
(二)證人即被告楊文亮雖於警詢、偵查中證稱，分別於如附表十
    編號1所示時間、地點帶簡瑞益向被告陳秋彬購買海洛因，
    及於如附表十編號2所示時間、地點帶黃鉦銅向被告蔡秀滿
    購買甲基安非他命等語（參99年度偵字第11464號偵查卷第
    134至135、159至160頁)；惟證人即被告楊文亮於本院審理
    時改結證稱，伊是和簡瑞益約在該處向向簡瑞益借錢還給被
    告陳秋彬，附表十編號2那次則是請黃鉦銅載伊去還錢給被
    告蔡秀滿，並向被告蔡秀滿借一些毒品來施用等語（參本院
    卷二第49至62頁），則於證人即被告楊文亮後證述不一情形
    下，其於警詢及偵查中所述自應有其他佐證，方能認定被告
    陳秋彬、蔡秀滿分別確有該等犯罪行為。惟依卷附通訊監察
    譯文所示內容，如附表十編號1所示部分，證人即被告楊文
    亮係以所持用之門號0000000000號行動電話與簡瑞益所持用
    之0000000000號行動電話連絡，簡瑞益先於99年9月4日下午
    6時34分許於通話中表示要從國姓下山後，2人即約在所謂「
    家這邊」見面，後於同日晚間8時45分許，簡瑞益則表示已
    經下山，後於同日晚間11時34分許，2人又再以前開電話聯
    絡確認約定位置在「台亞九張犁加油站對面」（參彰警分偵
    字第0990045313號警卷第107至108頁）；而如附表十編號2
    所示部分，證人即被告楊文亮係以前開電話與黃鉦銅所持用
    之0000000000號行動電話連絡，黃鉦銅先於99年8月18日晚
    間7時55分許於通話中應證人即被告楊文亮要求同意到彰化
    ，後於同日晚間8時13分許，簡瑞益則表示要找證人即被告
    楊文亮一起去買「蕃麥」，再於同日晚間8時34分許，2人又
    再以前開電話聯絡確認約定位置在「中日」，有各該通訊監
    察譯文在卷可稽（參同上警卷第148頁），則前開證人即被
    告楊文亮與簡瑞益、黃鉦銅之通話內容，不但均未曾提及欲
    相約見面後一起前往與他人見面，而僅得佐證證人即被告楊
    文亮分別與簡瑞益、黃鉦銅見面之事實，縱證人即被告楊文
    亮與2人見面均係為向他人購買毒品，亦無從僅因約定見面
    地點在烏日而得推論該他人即為被告陳秋彬、蔡秀滿，是前
    開通訊監察譯文尚無法補強證人即被告楊文亮於警詢、偵查
    中證述之憑信性，卷內亦查無其他有關之證據得補強證人即
    被告楊文亮前開證述，縱被告陳秋彬、蔡秀滿對於是否曾於
    前開時、地與證人即被告楊文亮見面、見面目的為何等節，
    歷次辯解不一，難以採信，仍不得僅以證人即被告楊文亮前
    後不一之單一指述，遽論被告陳秋彬有為如附表十編號1所
    示犯行、被告蔡秀滿有為如附表十編號2所示犯行。
三、如附表十編號3所示部分：
    證人即被告唐宏棕雖於偵查中證稱，於如附表十編號3所示
    時間、地點有向被告楊文亮以3000元購得海洛因等語（參同
    上偵查卷第76至77頁)；惟證人即被告唐宏棕於本院審理時
    改結證稱，伊在警詢中之陳述都是受到誘導所為，偵查中亦
    為相同之錯誤陳述，實際上並沒有向被告楊文亮購買毒品等
    語（參本院卷二第235至239頁），雖其於本院審理時之證述
    不可採業據前述，惟其於偵查中所述仍應有其他佐證，方能
    認定被告楊文亮確有該等犯罪行為。然依卷附通訊監察譯文
    ，被告楊文亮於99年7月27日晚間7時35分許以前開門號撥打
    證人即被告唐宏棕所持用之門號00000000004號行動電話，
    通話內容如下（參同上警卷第106頁）：
    A（即唐宏棕）：喂。
    B（即楊文亮）：我昨天跟二哥說的他那個，你幫我跟他問
                   看看。
    A（即唐宏棕）：等等。
    C（另名男子）：喂。
    B（即楊文亮）：二兄。
    C（另名男子）：嗯。
    B（即楊文亮）：我昨天跟你問的那個。
    C（另名男子）：嗯。
    B（即楊文亮）：你有辦法幫我問看看嗎。
    C（另名男子）：我是有遇到人了。
    B（即楊文亮）：嗯。
    C（另名男子）：他說還沒辦法。
    B（即楊文亮）：嗯。
    C（另名男子）：他說太底了。
    B（即楊文亮）：要不然他說這樣半要多少。
    C（另名男子）：什。
    B（即楊文亮）：他說半呢。
    C（另名男子）：什。
    B（即楊文亮）：大約要放多少。
    C（另名男子）：當面再說好嗎。
    B（即楊文亮）：好啊。
    C（另名男子）：好。
    是核前開通話內容，證人即被告唐宏棕與被告楊文亮不但僅
    互相交談1句話，且係要求轉與另1人通話，自此之後均為被
    告楊文亮與該人通話，至通話結束為止，證人即被告唐宏棕
    與被告楊文亮均未曾再有過對話，遑論約定見面或提及交易
    毒品事宜，自無從補強證人即被告唐宏棕於偵查中證述之憑
    信性，卷內亦查無其他有關之證據得補強證人即被告唐宏棕
    前開證述，縱被告楊文亮對於是否曾於前開時、地與證人即
    被告唐宏棕見面、見面目的為何等節，歷次辯解不一，難以
    採信，仍不得僅以證人即被告唐宏棕前後不一之單一指述，
    遽論被告楊文亮有為如附表十編號3所示犯行。
四、綜上，檢察官所提出證明被告陳秋彬、蔡秀滿、楊文亮販賣
    毒品犯罪之證據，或僅證人單一之證述，且均欠缺其他具直
    接關連性之補強證據，揆諸前開判決要旨，尚未達於一般人
    皆無合理懷疑之程度，復查無其他積極證據足認被告陳秋彬
    、蔡秀滿、楊文亮有此部分起訴意旨所指之販賣毒品犯行，
    自屬不能證明被告陳秋彬、蔡秀滿、楊文亮犯罪，即應分別
    就此販賣毒品部分為被告陳秋彬、蔡秀滿、楊文亮無罪之諭
    知。
據上論斷，應依刑事訴訟法第299條第1項前段、第301條第1項、
第300條，毒品危害防制條例第4條第1項、第2項、第8條第1項、
第10條第1項、第11條第1項、第17條第2項、第18條第1項、第19
條第1項，藥事法第83條第1項，刑法第11條、第28條、第30條第
1項、第2項、第47條第1項、第59條、第38條第1項第2款、第41
條第1項前段、第8項、第51條第5款，判決如主文。
本案經檢察官陳隆翔到庭執行職務。
中    華    民    國   100    年    7     月    28    日
                  刑事第五庭  審判長  法  官  周淡怡
                                      法  官  李淑惠
                                      法  官  蔡家瑜
以上正本證明與原本無異。
如不服本判決應於收受判決後10日內向本院提出上訴書狀，並應
敘述具體理由；其未敘述上訴理由者，應於上訴期間屆滿後20日
內向本院補提理由書（均須按他造當事人之人數附繕本）「切勿
逕送上級法院」。
中    華    民    國   100    年    7     月    28    日
                                      書記官  吳芳儀
附錄論罪科刑法條：
毒品危害防制條例第4條
製造、運輸、販賣第一級毒品者，處死刑或無期徒刑；處無期徒
刑者，得併科新臺幣2千萬元以下罰金。
製造、運輸、販賣第二級毒品者，處無期徒刑或7年以上有期徒
刑，得併科新臺幣1千萬元以下罰金。
製造、運輸、販賣第三級毒品者，處5年以上有期徒刑，得併科
新臺幣7百萬元以下罰金。
製造、運輸、販賣第四級毒品者，處3年以上10年以下有期徒刑
，得併科新臺幣3百萬元以下罰金。
製造、運輸、販賣專供製造或施用毒品之器具者，處1年以上7年
以下有期徒刑，得併科新臺幣1百萬元以下罰金。
前五項之未遂犯罰之。
毒品危害防制條例第8條
轉讓第一級毒品者，處1年以上7年以下有期徒刑，得併科新臺幣
1百萬元以下罰金。
轉讓第二級毒品者，處6月以上5年以下有期徒刑，得併科新臺幣
70萬元以下罰金。
轉讓第三級毒品者，處3年以下有期徒刑，得併科新臺幣30萬元
以下罰金。
轉讓第四級毒品者，處1年以下有期徒刑，得併科新臺幣10萬元
以下罰金。
前四項之未遂犯罰之。
轉讓毒品達一定數量者，加重其刑至二分之一，其標準由行政院
定之。
毒品危害防制條例第10條
施用第一級毒品者，處6月以上5年以下有期徒刑。
施用第二級毒品者，處3年以下有期徒刑。
藥事法第83條
明知為偽藥或禁藥，而販賣、供應、調劑、運送、寄藏、牙保、
轉讓或意圖販賣而陳列者，處7年以下有期徒刑，得併科新臺幣5
百萬元以下罰金。
犯前項之罪，因而致人於死者，處7年以上有期徒刑，致重傷者
，處3年以上12年以下有期徒刑。
因過失犯第1項之罪者，處2年以下有期徒刑、拘役或科新臺幣30
萬元以下罰金。
第1項之未遂犯罰之。
附表：（時間：民國，金額：新臺幣）
一、陳秋彬、蔡秀滿販賣第一級毒品海洛因、第二級毒品甲基安
    非他命部分
┌─┬─────┬─────┬─────┬────┬────┬───────┬──────────┐
│編│購毒者及使│被告使用電│交易時間  │交易地點│交易內容│認定犯罪事實所│        罪刑        │
│號│用電話    │話        │          │        │        │憑之證據      │                    │
├─┼─────┼─────┼─────┼────┼────┼───────┼──────────┤
│1 │林聰敏    │0000000000│99年11月18│臺中市烏│1000元之│證人林聰敏於│陳秋彬共同販賣第一級│
│  │0000000000│          │日下午3時 │日區中華│海洛因（│  偵查中之證述│毒品，累犯，處有期徒│
│  │          │          │20分後某時│路611號6│未付款）│  （99年度偵字│刑拾伍年拾月。扣案行│
│  │          │          │許        │樓      │        │  第10743號偵 │動電話壹支（含門號○│
│  │          │          │          │        │        │  查卷第64至65│000000000號│
│  │          │          │          │        │        │  頁）        │SIM卡壹張）沒收。   │
│  │          │          │          │        │        │通訊監察譯文│                    │
│  │          │          │          │        │        │  （彰警分偵字│蔡秀滿共同販賣第一級│
│  │          │          │          │        │        │  第0000000000│毒品，處有期徒刑拾伍│
│  │          │          │          │        │        │  警卷第139頁 │年陸月。扣案行動電話│
│  │          │          │          │        │        │  第11至12則）│壹支（含門號○九八九│
│  │          │          │          │        │        │              │八七七一七三號SIM卡 │
│  │          │          │          │        │        │              │壹張）沒收。        │
├─┼─────┼─────┼─────┼────┼────┼───────┼──────────┤
│2 │賴政霖    │0000000000│99年11月12│賴政位於│3500元之│證人賴政霖於│陳秋彬共同販賣第一級│
│  │0000000000│          │日中午12時│霖彰化縣│海洛因  │  警詢、偵查中│毒品，累犯，處有期徒│
│  │          │          │7分後不久 │彰化市彰│        │  之證述（同上│刑拾陸年貳月。未扣案│
│  │          │          │某許      │南路2段 │        │  警卷第111頁 │販賣第一級毒品所得新│
│  │          │          │          │86號住處│        │  反面114至115│臺幣參仟伍佰元沒收，│
│  │          │          │          │        │        │  頁、同上偵查│如全部或一部不能沒收│
│  │          │          │          │        │        │  卷第69頁）  │時，以其與蔡秀滿財產│
│  │          │          │          │        │        │通訊監察譯文│連帶抵償之。扣案行動│
│  │          │          │          │        │        │ （同上警卷第 │電話壹支（含門號○九│
│  │          │          │          │        │        │  74頁第1則） │00000000號  │
│  │          │          │          │        │        │              │SIM卡壹張）沒收。   │
│  │          │          │          │        │        │              │                    │
│  │          │          │          │        │        │              │蔡秀滿共同販賣第一級│
│  │          │          │          │        │        │              │毒品，處有期徒刑拾伍│
│  │          │          │          │        │        │              │年拾月。未扣案販賣第│
│  │          │          │          │        │        │              │一級毒品所得新臺幣參│
│  │          │          │          │        │        │              │仟伍佰元沒收，如全部│
│  │          │          │          │        │        │              │或一部不能沒收時，以│
│  │          │          │          │        │        │              │其與陳秋彬財產連帶抵│
│  │          │          │          │        │        │              │償之。扣案行動電話壹│
│  │          │          │          │        │        │              │支（含門號○九八九八│
│  │          │          │          │        │        │              │七七一七三號SIM卡壹 │
│  │          │          │          │        │        │              │張）沒收。          │
├─┼─────┼─────┼─────┼────┼────┼───────┼──────────┤
│3 │賴政霖    │0000000000│99年11月17│賴政霖位│3500元之│證人賴政霖於│陳秋彬共同販賣第一級│
│  │0000000000│          │日凌晨2時8│於彰化縣│海洛因  │  警詢、偵查中│毒品，累犯，處有期徒│
│  │          │          │分後不久某│彰化市彰│        │  之證述（同上│刑拾陸年貳月。未扣案│
│  │          │          │時許      │南路2段 │        │  警卷第111頁 │販賣第一級毒品所得新│
│  │          │          │          │86號住處│        │  反面至115頁 │臺幣參仟伍佰元沒收，│
│  │          │          │          │        │        │  、同上偵查卷│如全部或一部不能沒收│
│  │          │          │          │        │        │  第69頁）    │時，以其與蔡秀滿財產│
│  │          │          │          │        │        │通訊監察譯文│連帶抵償之。扣案行動│
│  │          │          │          │        │        │ （同上警卷第 │電話壹支（含門號○九│
│  │          │          │          │        │        │  74頁第2則） │00000000號  │
│  │          │          │          │        │        │              │SIM卡壹張）沒收。   │
│  │          │          │          │        │        │              │                    │
│  │          │          │          │        │        │              │蔡秀滿共同販賣第一級│
│  │          │          │          │        │        │              │毒品，處有期徒刑拾伍│
│  │          │          │          │        │        │              │年拾月。未扣案販賣第│
│  │          │          │          │        │        │              │一級毒品所得新臺幣參│
│  │          │          │          │        │        │              │仟伍佰元沒收，如全部│
│  │          │          │          │        │        │              │或一部不能沒收時，以│
│  │          │          │          │        │        │              │其與陳秋彬財產連帶抵│
│  │          │          │          │        │        │              │償之。扣案行動電話壹│
│  │          │          │          │        │        │              │支（含門號○九八九八│
│  │          │          │          │        │        │              │七七一七三號SIM卡壹 │
│  │          │          │          │        │        │              │張）沒收。          │
└─┴─────┴─────┴─────┴────┴────┴───────┴──────────┘
二、唐宏棕販賣第一級毒品海洛因部分
┌─┬─────┬─────┬─────┬────┬────┬───────┬──────────┐
│編│購毒者及使│被告使用電│交易時間  │交易地點│交易價格│認定犯罪事實所│        罪刑        │
│號│用電話    │話        │          │        │        │憑之證據      │                    │
├─┼─────┼─────┼─────┼────┼────┼───────┼──────────┤
│1 │洪銘宣    │0000000000│99年7月17 │彰化縣芬│1000元  │被告唐宏棕於│唐宏棕販賣第一級毒品│
│  │0000000000│          │日上午10時│園鄉下茄│        │  本院訊問時之│，累犯，處有期徒刑拾│
│  │          │          │58分後不久│荖某廟宇│        │  自白（本院99│伍年拾月。未扣案販賣│
│  │          │          │某時許    │旁      │        │  年度聲羈字第│第一級毒品所得新臺幣│
│  │          │          │          │        │        │  392號卷第5頁│壹仟元沒收，如全部或│
│  │          │          │          │        │        │  反面）      │一部不能沒收時，以其│
│  │          │          │          │        │        │證人洪銘宣於│財產抵償之。未扣案行│
│  │          │          │          │        │        │  警詢、偵查中│動電話壹支（含所插用│
│  │          │          │          │        │        │  之證述（彰警│門號00000000│
│  │          │          │          │        │        │  分偵字第    │八八號SIM卡壹張）沒 │
│  │          │          │          │        │        │  0000000000號│收，如全部或一部不能│
│  │          │          │          │        │        │  警卷第13至15│沒收時，追徵其價額。│
│  │          │          │          │        │        │  頁、99年度偵│                    │
│  │          │          │          │        │        │  字第10745號 │                    │
│  │          │          │          │        │        │  偵查卷第50頁│                    │
│  │          │          │          │        │        │   ）         │                    │
│  │          │          │          │        │        │通訊監察譯文│                    │
│  │          │          │          │        │        │  （同上警卷第│                    │
│  │          │          │          │        │        │  19頁第2則） │                    │
├─┼─────┼─────┼─────┼────┼────┼───────┼──────────┤
│2 │林建名    │0000000000│99年7月26 │唐宏棕位│500元   │被告唐宏棕於│唐宏棕販賣第一級毒品│
│  │0000000000│          │日中午12時│於彰化縣│        │  警詢、偵查中│，累犯，處有期徒刑拾│
│  │          │          │56分後不久│芬園鄉芬│        │  及本院訊問時│伍年捌月。未扣案販賣│
│  │          │          │某時許    │草路1段 │        │  之自白（同上│第一級毒品所得新臺幣│
│  │          │          │          │93巷98號│        │  偵查卷第124 │伍佰元沒收，如全部或│
│  │          │          │          │住處    │        │  、151頁、同 │一部不能沒收時，以其│
│  │          │          │          │        │        │  上本院卷第5 │財產抵償之。未扣案行│
│  │          │          │          │        │        │  頁反面）    │動電話壹支（含所插用│
│  │          │          │          │        │        │證人林建名於│門號00000000│
│  │          │          │          │        │        │  警詢、偵查中│八八號SIM卡壹張）沒 │
│  │          │          │          │        │        │  之證述（同上│收，如全部或一部不能│
│  │          │          │          │        │        │  警卷第22頁、│沒收時，追徵其價額。│
│  │          │          │          │        │        │  同上偵查卷第│                    │
│  │          │          │          │        │        │  54頁）      │                    │
│  │          │          │          │        │        │通訊監察譯文│                    │
│  │          │          │          │        │        │  （同上警卷第│                    │
│  │          │          │          │        │        │  32頁第1則） │                    │
├─┼─────┼─────┼─────┼────┼────┼───────┼──────────┤
│3 │陳坤達    │0000000000│99年7月25 │南投縣草│1000元  │被告唐宏棕於│唐宏棕販賣第一級毒品│
│  │0000000000│          │日上午8時 │屯鎮草屯│        │  偵查中及本院│，累犯，處有期徒刑拾│
│  │          │          │19分後不久│商工附近│        │  訊問時之自白│伍年拾月。未扣案販賣│
│  │          │          │某時許    │        │        │  （同上偵查卷│第一級毒品所得新臺幣│
│  │          │          │          │        │        │  第23、151頁 │壹仟元沒收，如全部或│
│  │          │          │          │        │        │  、同上本院卷│一部不能沒收時，以其│
│  │          │          │          │        │        │  第5頁反面） │財產抵償之。未扣案之│
│  │          │          │          │        │        │證人陳坤達於│行動電話壹支（含所插│
│  │          │          │          │        │        │  警詢、偵查中│用門號0000000│
│  │          │          │          │        │        │  之證述（同上│三八八號SIM卡壹張） │
│  │          │          │          │        │        │  警卷第38頁反│沒收，如全部或一部不│
│  │          │          │          │        │        │  面、同上偵查│能沒收時，追徵其價額│
│  │          │          │          │        │        │  卷第64頁）  │。                  │
│  │          │          │          │        │        │通訊監察譯文│                    │
│  │          │          │          │        │        │  （同上警卷第│                    │
│  │          │          │          │        │        │  41頁第14則）│                    │
└─┴─────┴─────┴─────┴────┴────┴───────┴──────────┘
三、唐宏棕轉讓第一級毒品海洛因、禁藥第二級毒品甲基安非他
    命部分
┌─┬─────┬─────┬─────┬────┬────┬───────┬──────────┐
│編│轉讓對象及│唐宏棕使用│轉讓時間  │轉讓地點│轉讓內容│認定犯罪事實所│        罪刑        │
│號│使用電話  │電話      │          │        │        │憑之證據      │                    │
├─┼─────┼─────┼─────┼────┼────┼───────┼──────────┤
│1 │林建名    │0000000000│99年7月28 │唐宏棕位│供施用1 │被告唐宏棕於│唐宏棕轉讓第一級毒品│
│  │0000000000│          │日晚間10時│於彰化縣│次之海洛│  偵查及本院審│，累犯，處有期徒刑拾│
│  │          │          │3分後不久 │芬園鄉芬│因      │  理時之自白（│月。未扣案行動電話壹│
│  │          │          │某時許    │草路1段 │        │  99年度偵字第│支（含所插用門號○九│
│  │          │          │          │93巷98號│        │  10745號偵查 │00000000號  │
│  │          │          │          │住處    │        │  卷第151頁、 │SIM卡壹張）沒收，如 │
│  │          │          │          │        │        │  本院卷一第  │全部或一部不能沒收時│
│  │          │          │          │        │        │  200頁反面、 │，追徵其價額。      │
│  │          │          │          │        │        │  卷三第29頁）│                    │
│  │          │          │          │        │        │證人林建名於│                    │
│  │          │          │          │        │        │  警詢、偵查時│                    │
│  │          │          │          │        │        │  之證述（彰警│                    │
│  │          │          │          │        │        │  分偵字第    │                    │
│  │          │          │          │        │        │  0000000000號│                    │
│  │          │          │          │        │        │  警卷第22頁、│                    │
│  │          │          │          │        │        │  同上偵查卷第│                    │
│  │          │          │          │        │        │  54頁）      │                    │
│  │          │          │          │        │        │通訊監察譯文│                    │
│  │          │          │          │        │        │  （同上警卷第│                    │
│  │          │          │          │        │        │  32頁第2則） │                    │
├─┼─────┼─────┼─────┼────┼────┼───────┼──────────┤
│2 │林建名    │0000000000│99年8月12 │唐宏棕位│供施用1 │被告唐宏棕於│唐宏棕轉讓第一級毒品│
│  │0000000000│          │日下午5時 │於彰化縣│次之海洛│  警詢、偵查及│，累犯，處有期徒刑拾│
│  │          │          │53分後不久│芬園鄉芬│因      │  本院審理時之│月。未扣案行動電話壹│
│  │          │          │某時許    │草路1段 │        │  自白（同上偵│支（含所插用門號○九│
│  │          │          │          │93巷98號│        │  查卷第124頁 │00000000號  │
│  │          │          │          │住處    │        │  反面、第151 │SIM卡壹張）沒收，如 │
│  │          │          │          │        │        │  頁、本院卷第│全部或一部不能沒收時│
│  │          │          │          │        │        │  一第201頁、 │，追徵其價額。      │
│  │          │          │          │        │        │  卷三第29頁反│                    │
│  │          │          │          │        │        │  面）        │                    │
│  │          │          │          │        │        │證人林建名於│                    │
│  │          │          │          │        │        │  警詢、偵查時│                    │
│  │          │          │          │        │        │  之證述（同上│                    │
│  │          │          │          │        │        │  警卷第22頁反│                    │
│  │          │          │          │        │        │  面至23頁、同│                    │
│  │          │          │          │        │        │  上偵查卷第54│                    │
│  │          │          │          │        │        │  頁）        │                    │
│  │          │          │          │        │        │通訊監察譯文│                    │
│  │          │          │          │        │        │  （同上警卷第│                    │
│  │          │          │          │        │        │  32頁第3則） │                    │
├─┼─────┼─────┼─────┼────┼────┼───────┼──────────┤
│3 │洪如姿    │0000000000│99年8月2日│唐宏棕位│供施用1 │被告唐宏棕於│唐宏棕轉讓第一級毒品│
│  │0000000000│          │下午4時許 │於彰化縣│次之海洛│  警詢、偵查及│，累犯，處有期徒刑拾│
│  │          │          │          │芬園鄉芬│因      │  本院審理時之│月。未扣案行動電話壹│
│  │          │          │          │草路1段 │        │  自白（同上偵│支（含所插用門號○九│
│  │          │          │          │93巷98號│        │  查卷第125、 │00000000號  │
│  │          │          │          │住處    │        │  151頁、本院 │SIM卡壹張）沒收，如 │
│  │          │          │          │        │        │  卷一第201頁 │全部或一部不能沒收時│
│  │          │          │          │        │        │  、卷三第29頁│，追徵其價額。      │
│  │          │          │          │        │        │  反面）      │                    │
│  │          │          │          │        │        │證人洪如姿於│                    │
│  │          │          │          │        │        │  警詢、偵查時│                    │
│  │          │          │          │        │        │  之之證述（同│                    │
│  │          │          │          │        │        │  上警卷第56頁│                    │
│  │          │          │          │        │        │  、同上偵查卷│                    │
│  │          │          │          │        │        │  第59頁）    │                    │
│  │          │          │          │        │        │通訊監察譯文│                    │
│  │          │          │          │        │        │  （同上警卷第│                    │
│  │          │          │          │        │        │  58頁第12則）│                    │
├─┼─────┼─────┼─────┼────┼────┼───────┼──────────┤
│4 │洪如姿    │0000000000│99年8月2日│唐宏棕位│置於玻璃│被告唐宏棕於│唐宏棕明知為禁藥而轉│
│  │0000000000│          │下午4時許 │於彰化縣│球內可供│  偵查及本院審│讓，累犯，處有期徒刑│
│  │          │          │          │芬園鄉芬│施用1次 │  理時之自白（│柒月。未扣案行動電話│
│  │          │          │          │草路1段 │之甲基安│  同上偵查卷第│壹支（含所插用門號○│
│  │          │          │          │93巷98號│非他命  │  151至152頁、│九00000000號│
│  │          │          │          │住處    │        │  本院卷一第  │SIM卡壹張）沒收。   │
│  │          │          │          │        │        │  201頁、卷三 │                    │
│  │          │          │          │        │        │  第29頁反面）│                    │
│  │          │          │          │        │        │證人洪如姿於│                    │
│  │          │          │          │        │        │  偵查時之證述│                    │
│  │          │          │          │        │        │  （同上偵查卷│                    │
│  │          │          │          │        │        │  第59頁）    │                    │
│  │          │          │          │        │        │通訊監察譯文│                    │
│  │          │          │          │        │        │  （同上警卷第│                    │
│  │          │          │          │        │        │  58頁第12則）│                    │
├─┼─────┼─────┼─────┼────┼────┼───────┼──────────┤
│5 │陳坤達    │0000000000│99年7月15 │唐宏棕位│可供施用│被告唐宏棕於│唐宏棕明知為禁藥而轉│
│  │0000000000│          │日下午2時 │於彰化縣│1次之甲 │  警詢及本院審│讓，累犯，處有期徒刑│
│  │          │          │16分後不久│芬園鄉芬│基安非他│  理時之自白（│柒月。未扣案行動電話│
│  │          │          │某時許    │草路1段 │命      │  同上警卷第2 │壹支（含所插用門號○│
│  │          │          │          │93巷98號│        │  頁反面至3頁 │九00000000號│
│  │          │          │          │住處    │        │  、本院卷一第│SIM卡壹張）沒收。   │
│  │          │          │          │        │        │  201頁、卷三 │                    │
│  │          │          │          │        │        │  第30頁）    │                    │
│  │          │          │          │        │        │證人陳坤達於│                    │
│  │          │          │          │        │        │  警詢及偵查時│                    │
│  │          │          │          │        │        │  之證述（同上│                    │
│  │          │          │          │        │        │  警卷第37頁、│                    │
│  │          │          │          │        │        │  同上偵查卷第│                    │
│  │          │          │          │        │        │  64頁）      │                    │
│  │          │          │          │        │        │通訊監察譯文│                    │
│  │          │          │          │        │        │  （同上警卷第│                    │
│  │          │          │          │        │        │  41頁第1則） │                    │
└─┴─────┴─────┴─────┴────┴────┴───────┴──────────┘
四、洪士荃販賣第一級毒品海洛因、第二級毒品甲基安非他命部
    分
┌─┬─────┬─────┬─────┬────┬────┬───────┬──────────┐
│編│購毒者及使│被告使用電│交易時間  │交易地點│交易價格│認定犯罪事實所│        罪刑        │
│號│用電話    │話        │          │        │        │憑之證據      │                    │
├─┼─────┼─────┼─────┼────┼────┼───────┼──────────┤
│1 │吳明昭    │0000000000│99年10月1 │洪士荃位│6000元之│被告洪士荃於│洪士荃販賣第一級毒品│
│  │0000000000│          │日下午4時 │於南投縣│海洛因（│  偵查及本院之│，處有期徒刑拾陸年。│
│  │          │          │43分後不久│草屯鎮太│約1.07公│  供述（99年度│扣案行動電話壹支（含│
│  │          │          │某時許    │平路2段 │克）    │  偵字第10746 │門號00000000│
│  │          │          │          │194號3樓│（抵償債│  號偵查卷第34│一四號SIM卡壹張）沒 │
│  │          │          │          │住處    │務，未取│  至35頁、本院│收。                │
│  │          │          │          │        │得價金）│  卷三第30頁）│                    │
│  │          │          │          │        │        │證人王妘心於│                    │
│  │          │          │          │        │        │  警詢、偵查時│                    │
│  │          │          │          │        │        │  之證述（彰警│                    │
│  │          │          │          │        │        │  分偵字第    │                    │
│  │          │          │          │        │        │  0000000000號│                    │
│  │          │          │          │        │        │  警卷第22頁反│                    │
│  │          │          │          │        │        │  面至34頁、同│                    │
│  │          │          │          │        │        │  上偵查卷第45│                    │
│  │          │          │          │        │        │  至46頁）    │                    │
│  │          │          │          │        │        │通訊監察譯文│                    │
│  │          │          │          │        │        │  （同上警卷第│                    │
│  │          │          │          │        │        │  30頁第13則、│                    │
│  │          │          │          │        │        │  第36頁第13則│                    │
│  │          │          │          │        │        │  、第37頁第1 │                    │
│  │          │          │          │        │        │  則）        │                    │
├─┼─────┼─────┼─────┼────┼────┼───────┼──────────┤
│2 │唐宏棕    │0000000000│99年9月9日│洪士荃位│1萬6000 │證人唐宏棕於│洪士荃販賣第一級毒品│
│  │0000000000│          │下午5時59 │於南投縣│元之海洛│  偵查時之證述│，處有期徒刑拾柒年。│
│  │          │          │分後不久某│草屯鎮太│因及3000│  （99年度偵字│未扣案販賣第一級毒品│
│  │          │          │時許      │平路2段 │元之甲基│  第10745號偵 │及第二級毒品所得新臺│
│  │          │          │          │194號3樓│安非他命│  查卷第152至 │幣壹萬玖仟元沒收，如│
│  │          │          │          │住處    │        │  153頁）     │全部或一部不能沒收時│
│  │          │          │          │        │        │通訊監察譯文│，以其財產抵償之。扣│
│  │          │          │          │        │        │ （同上偵查卷 │案行動電話壹支（含門│
│  │          │          │          │        │        │  第129頁第7則│號00000000一│
│  │          │          │          │        │        │  則）        │四號SIM卡壹張）沒收 │
│  │          │          │          │        │        │              │。                  │
├─┼─────┼─────┼─────┼────┼────┼───────┼──────────┤
│3 │唐宏棕    │0000000000│99年9月26 │洪士荃位│1萬6000 │證人唐宏棕於│洪士荃販賣第一級毒品│
│  │0000000000│          │日晚間11時│於南投縣│元之海洛│  偵查時之證述│，處有期徒刑拾柒年。│
│  │          │          │11分後不久│草屯鎮太│因及3000│  （99年度偵字│未扣案販賣第一級毒品│
│  │          │          │某時許    │平路2段 │元之甲基│  第10745號偵 │及第二級毒品所得新臺│
│  │          │          │          │194號3樓│安非他命│  查卷第152至 │幣壹萬玖仟元沒收，如│
│  │          │          │          │住處    │        │  153頁）     │全部或一部不能沒收時│
│  │          │          │          │        │        │通訊監察譯文│，以其財產抵償之。扣│
│  │          │          │          │        │        │ （同上偵查卷 │案行動電話壹支（含門│
│  │          │          │          │        │        │  第130頁第1至│號00000000一│
│  │          │          │          │        │        │  2則）       │四號SIM卡壹張）沒收 │
│  │          │          │          │        │        │              │。                  │
├─┼─────┼─────┼─────┼────┼────┼───────┼──────────┤
│4 │唐宏棕    │0000000000│99年10月27│洪士荃位│1萬6000 │證人唐宏棕於│洪士荃販賣第一級毒品│
│  │0000000000│          │日上午7時 │於南投縣│元之海洛│  偵查時之證述│，處有期徒刑拾柒年。│
│  │          │          │56分後不久│草屯鎮儒│因及3000│  （99年度偵字│未扣案販賣第一級毒品│
│  │          │          │某時許    │林街21號│元之甲基│  第10745號偵 │及第二級毒品所得新臺│
│  │          │          │          │202室住 │安非他命│  查卷第152至 │幣壹萬玖仟元沒收，如│
│  │          │          │          │處      │        │  153頁）     │全部或一部不能沒收時│
│  │          │          │          │        │        │通訊監察譯文│，以其財產抵償之。扣│
│  │          │          │          │        │        │ （同上偵查卷 │案行動電話壹支（含門│
│  │          │          │          │        │        │  第130頁第15 │號00000000一│
│  │          │          │          │        │        │  至16則）    │四號SIM卡壹張）沒收 │
│  │          │          │          │        │        │              │。                  │
└─┴─────┴─────┴─────┴────┴────┴───────┴──────────┘
五、洪士荃轉讓第一級毒品海洛因部分
┌─┬─────┬─────┬─────┬────┬────┬───────┬──────────┐
│編│轉讓對象及│被告使用電│轉讓時間  │轉讓地點│數量    │認定犯罪事實所│        罪刑        │
│號│使用電話  │話        │          │        │        │憑之證據      │                    │
├─┼─────┼─────┼─────┼────┼────┼───────┼──────────┤
│1 │真實姓名年│0000000000│99年8月18 │洪士荃位│1錢     │被告洪士荃於│洪士荃共同轉讓第一級│
│  │籍不詳，綽│          │日下午3時 │於南投縣│        │  偵查及本院審│毒品，處有期徒刑捌月│
│  │號「竹山阿│          │10分後不久│草屯鎮太│        │  理時之供述（│。扣案行動電話壹支（│
│  │弟仔」之成│          │某時      │平路2段 │        │  99年度偵字第│含門號0000000│
│  │年男子    │          │          │194號3樓│        │  10746號偵查 │○一四號SIM卡壹張） │
│  │0000000000│          │          │住處    │        │  卷第124頁、 │沒收。              │
│  │          │          │          │        │        │  本院卷一第  │                    │
│  │          │          │          │        │        │  202頁反面、 │                    │
│  │          │          │          │        │        │  卷三第58頁反│                    │
│  │          │          │          │        │        │  面）        │                    │
│  │          │          │          │        │        │證人王妘心於│                    │
│  │          │          │          │        │        │  警詢及偵查時│                    │
│  │          │          │          │        │        │  之證述（彰警│                    │
│  │          │          │          │        │        │  分偵字第    │                    │
│  │          │          │          │        │        │  0000000000號│                    │
│  │          │          │          │        │        │  警卷第23頁、│                    │
│  │          │          │          │        │        │  同上偵查卷第│                    │
│  │          │          │          │        │        │  45頁）      │                    │
│  │          │          │          │        │        │通訊監察譯文│                    │
│  │          │          │          │        │        │  （同上警卷第│                    │
│  │          │          │          │        │        │  34頁第2至3則│                    │
│  │          │          │          │        │        │  ）          │                    │
├─┼─────┼─────┼─────┼────┼────┼───────┼──────────┤
│2 │唐宏棕    │0000000000│99年8月26 │唐宏棕位│可施用1 │被告洪士荃於│洪士荃轉讓第一級毒品│
│  │0000000000│          │日凌晨1時 │於彰化縣│次的量  │  警詢、偵查及│，處有期徒刑捌月。扣│
│  │          │          │53分後不久│芬園鄉芬│        │  本院審理時之│案行動電話壹支（含門│
│  │          │          │某時許    │草路1段 │        │  自白（同上警│號00000000一│
│  │          │          │          │93巷98  │        │  卷第4頁反面 │四號SIM卡壹張）沒收 │
│  │          │          │          │號住處  │        │  至第5頁、同 │。                  │
│  │          │          │          │        │        │  上偵查卷第17│                    │
│  │          │          │          │        │        │  至18頁、本院│                    │
│  │          │          │          │        │        │  卷一第202頁 │                    │
│  │          │          │          │        │        │  反面、卷三第│                    │
│  │          │          │          │        │        │  59頁）      │                    │
│  │          │          │          │        │        │通訊監察譯文│                    │
│  │          │          │          │        │        │  （同上警卷第│                    │
│  │          │          │          │        │        │  73頁第6 至8 │                    │
│  │          │          │          │        │        │  則）        │                    │
│  │          │          │          │        │        │              │                    │
└─┴─────┴─────┴─────┴────┴────┴───────┴──────────┘
六、楊文亮販賣第一級毒品海洛因、第二級毒品甲基安非他命部
    分
┌─┬─────┬─────┬─────┬────┬────┬───────┬──────────┐
│編│購毒者及使│被告使用電│交易時間  │交易地點│交易內容│認定犯罪事實所│        罪刑        │
│號│用電話    │話        │          │        │        │憑之證據      │                    │
├─┼─────┼─────┼─────┼────┼────┼───────┼──────────┤
│1 │王朝祥    │0000000000│99年8月31 │王朝祥位│3000元之│被告楊文亮於│楊文亮販賣第二級毒品│
│  │0000000000│          │日晚間9時 │於彰化縣│甲基安非│  警詢、偵查及│，累犯，處有期徒刑肆│
│  │          │          │許        │彰化市彰│他命    │  本院審理時之│年。未扣案販賣第二級│
│  │          │          │          │南路2段 │        │  自白（99年度│毒品所得新臺幣參仟元│
│  │          │          │          │590巷6號│        │  偵字第11464 │沒收，如全部或一部不│
│  │          │          │          │住處    │        │  號偵查卷第21│能沒收時，以其財產抵│
│  │          │          │          │        │        │  頁、第108頁 │償之。未扣案行動電話│
│  │          │          │          │        │        │  反面至109頁 │壹支（含所插用門號○│
│  │          │          │          │        │        │  、本院卷一第│000000000號│
│  │          │          │          │        │        │  202頁反面、 │SIM卡壹張）沒收，如 │
│  │          │          │          │        │        │  卷三第31頁反│全部或一部不能沒收時│
│  │          │          │          │        │        │  面）        │，追徵其價額。      │
│  │          │          │          │        │        │證人王朝祥於│                    │
│  │          │          │          │        │        │  警詢及偵查時│                    │
│  │          │          │          │        │        │  之證述（彰警│                    │
│  │          │          │          │        │        │  分偵字第    │                    │
│  │          │          │          │        │        │  0000000000號│                    │
│  │          │          │          │        │        │  警卷第24頁反│                    │
│  │          │          │          │        │        │  面至25頁、同│                    │
│  │          │          │          │        │        │  上偵查卷第39│                    │
│  │          │          │          │        │        │  頁）        │                    │
│  │          │          │          │        │        │通訊監察譯文│                    │
│  │          │          │          │        │        │  （同上警卷第│                    │
│  │          │          │          │        │        │  111頁第3則）│                    │
├─┼─────┼─────┼─────┼────┼────┼───────┼──────────┤
│2 │王朝祥    │0000000000│99年9月23 │蔡錫言位│2000元之│被告楊文亮於│楊文亮販賣第二級毒品│
│  │0000000000│（向吳俊平│日凌晨2時 │於彰化縣│甲基安非│  警詢、偵查及│，累犯，處有期徒刑參│
│  │          │借得）    │24分後不久│彰化市彰│他命    │  本院審理時之│年拾月。未扣案販賣第│
│  │          │          │某時      │南路3段1│        │  自白（同上偵│二級毒品所得新臺幣貳│
│  │          │          │          │巷16號住│        │  查卷第21頁、│仟元沒收，如全部或一│
│  │          │          │          │處      │        │  第109頁反面 │部不能沒收時，以其財│
│  │          │          │          │        │        │  至110頁、本 │產抵償之。          │
│  │          │          │          │        │        │  院卷一第203 │                    │
│  │          │          │          │        │        │  頁、卷三第31│                    │
│  │          │          │          │        │        │  頁反面）    │                    │
│  │          │          │          │        │        │證人王朝祥於│                    │
│  │          │          │          │        │        │  警詢及偵查時│                    │
│  │          │          │          │        │        │  之證述（同上│                    │
│  │          │          │          │        │        │  警卷第25頁反│                    │
│  │          │          │          │        │        │  面至26頁、同│                    │
│  │          │          │          │        │        │  上偵查卷第40│                    │
│  │          │          │          │        │        │  頁）        │                    │
│  │          │          │          │        │        │通訊監察譯文│                    │
│  │          │          │          │        │        │  （同上警卷第│                    │
│  │          │          │          │        │        │  110頁第2則）│                    │
├─┼─────┼─────┼─────┼────┼────┼───────┼──────────┤
│3 │王朝祥    │          │99年11月中│彰化縣彰│2000元之│被告楊文亮於│楊文亮販賣第二級毒品│
│  │          │          │旬某日    │化市彰南│甲基安非│  警詢、偵查及│，累犯，處有期徒刑參│
│  │          │          │          │路「中日│他命    │  本院審理時之│年拾月。未扣案販賣第│
│  │          │          │          │超商」前│        │  自白（同上偵│二級毒品所得新臺幣貳│
│  │          │          │          │        │        │  查卷第21頁、│仟元沒收，如全部或一│
│  │          │          │          │        │        │  第109頁反面 │部不能沒收時，以其財│
│  │          │          │          │        │        │  至110頁、本 │產抵償之。          │
│  │          │          │          │        │        │  院卷一第203 │                    │
│  │          │          │          │        │        │  頁、卷三第32│                    │
│  │          │          │          │        │        │  頁）        │                    │
│  │          │          │          │        │        │證人王朝祥於│                    │
│  │          │          │          │        │        │  警詢及偵查時│                    │
│  │          │          │          │        │        │  之證述（同上│                    │
│  │          │          │          │        │        │  警卷第24頁、│                    │
│  │          │          │          │        │        │  同上偵查卷第│                    │
│  │          │          │          │        │        │  38頁）      │                    │
├─┼─────┼─────┼─────┼────┼────┼───────┼──────────┤
│4 │張妙瓔    │0000000000│99年8月28 │張妙瓔位│3000元之│被告楊文亮於│楊文亮販賣第二級毒品│
│  │0000000000│          │日晚間6時 │於臺中市│甲基安非│  警詢、偵查及│，累犯，處有期徒刑參│
│  │          │          │28分後不久│西屯區西│他命（實│  本院審理時之│年捌月。未扣案販賣第│
│  │          │          │某時      │屯路2段 │際收取  │  自白（同上偵│二級毒品所得新臺幣壹│
│  │          │          │          │25之1號 │1000元）│  查卷第22頁、│仟元沒收，如全部或一│
│  │          │          │          │住處    │        │  第117頁反面 │部不能沒收時，以其財│
│  │          │          │          │        │        │  至118頁、本 │產抵償之。未扣案行動│
│  │          │          │          │        │        │  院卷一第203 │電話壹支（含所插用門│
│  │          │          │          │        │        │  頁、卷三第32│號000000000│
│  │          │          │          │        │        │  頁）        │四號SIM卡壹張）沒收 │
│  │          │          │          │        │        │證人張妙瓔於│，如全部或一部不能沒│
│  │          │          │          │        │        │  警詢及偵查時│收時，追徵其價額。  │
│  │          │          │          │        │        │  之證述（同上│                    │
│  │          │          │          │        │        │  警卷第19頁反│                    │
│  │          │          │          │        │        │  面至20頁、同│                    │
│  │          │          │          │        │        │  上偵查卷第34│                    │
│  │          │          │          │        │        │  頁）        │                    │
│  │          │          │          │        │        │通訊監察譯文│                    │
│  │          │          │          │        │        │ （同上警卷第 │                    │
│  │          │          │          │        │        │  119頁第1則）│                    │
├─┼─────┼─────┼─────┼────┼────┼───────┼──────────┤
│5 │潘呈運    │0000000000│99年8月31 │臺中市大│3000元之│被告楊文亮於│楊文亮販賣第二級毒品│
│  │0000000000│          │日晚間9時 │肚區遊園│甲基安非│  警詢、偵查及│，累犯，處有期徒刑肆│
│  │          │          │16分後不久│路1段150│他命    │  本院審理時之│年。未扣案販賣第二級│
│  │          │          │某時      │巷35號某│        │  自白（同上偵│毒品所得新臺幣參仟元│
│  │          │          │          │工廠外面│        │  查卷第22頁、│沒收，如全部或一部不│
│  │          │          │          │        │        │  第160頁、本 │能沒收時，以其財產抵│
│  │          │          │          │        │        │  院卷一第203 │償之。未扣案行動電話│
│  │          │          │          │        │        │  頁反面、卷三│壹支（含所插用門號○│
│  │          │          │          │        │        │  第32頁）    │000000000號│
│  │          │          │          │        │        │證人潘呈運於│SIM卡壹張）沒收，如 │
│  │          │          │          │        │        │  警詢、偵訊及│全部或一部不能沒收時│
│  │          │          │          │        │        │  本院之證述（│，追徵其價額。      │
│  │          │          │          │        │        │  同上警卷第37│                    │
│  │          │          │          │        │        │  頁、同上偵查│                    │
│  │          │          │          │        │        │  卷第49頁、本│                    │
│  │          │          │          │        │        │  院卷第頁）  │                    │
│  │          │          │          │        │        │通訊監察譯文│                    │
│  │          │          │          │        │        │ （同上警卷第 │                    │
│  │          │          │          │        │        │  117頁第2至3 │                    │
│  │          │          │          │        │        │  則）        │                    │
├─┼─────┼─────┼─────┼────┼────┼───────┼──────────┤
│6 │涂家才    │0000000000│99年8月15 │涂家才位│2000元之│被告楊文亮於│楊文亮販賣第一級毒品│
│  │0000000000│          │日晚間9時 │於臺中市│海洛因  │  警詢、偵查及│，累犯，處有期徒刑拾│
│  │          │          │22分後不久│大肚區遊│        │  本院審理時之│伍年肆月。未扣案販賣│
│  │          │          │某時      │園路1段 │        │  自白（同上警│第一級毒品所得新臺幣│
│  │          │          │          │70巷105 │        │  卷第8頁反面 │貳仟元沒收，如全部或│
│  │          │          │          │號4樓住 │        │  、同上偵查卷│一部不能沒收時，以其│
│  │          │          │          │處      │        │  第23頁、本院│財產抵償之。未扣案行│
│  │          │          │          │        │        │  卷一第203頁 │動電話壹支（含所插用│
│  │          │          │          │        │        │  反面、卷三第│門號00000000│
│  │          │          │          │        │        │  32頁反面）  │二四號SIM卡壹張）沒 │
│  │          │          │          │        │        │證人涂家才於│收，如全部或一部不能│
│  │          │          │          │        │        │  警詢及偵查時│沒收時，追徵其價額。│
│  │          │          │          │        │        │  之證述（同上│                    │
│  │          │          │          │        │        │  警卷第79頁、│                    │
│  │          │          │          │        │        │  同上偵查卷第│                    │
│  │          │          │          │        │        │  54頁）      │                    │
│  │          │          │          │        │        │通訊監察譯文│                    │
│  │          │          │          │        │        │  （同上警卷第│                    │
│  │          │          │          │        │        │  97頁第1至5則│                    │
│  │          │          │          │        │        │  ）          │                    │
├─┼─────┼─────┼─────┼────┼────┼───────┼──────────┤
│7 │涂家才    │0000000000│99年8月20 │涂家才位│2000元之│被告楊文亮於│楊文亮販賣第一級毒品│
│  │0000000000│          │日下午3時 │於臺中市│海洛因  │  警詢、偵查及│，累犯，處有期徒刑拾│
│  │          │          │24分後不久│大肚區遊│        │  本院審理時之│伍年肆月。未扣案販賣│
│  │          │          │某時      │園路1段 │        │  自白（同上警│第一級毒品所得新臺幣│
│  │          │          │          │70巷105 │        │  卷第9頁、同 │貳仟元沒收，如全部或│
│  │          │          │          │號4樓住 │        │  上偵查卷第23│一部不能沒收時，以其│
│  │          │          │          │處      │        │  頁、本院卷一│財產抵償之。未扣案行│
│  │          │          │          │        │        │  第203頁反面 │動電話壹支（含所插用│
│  │          │          │          │        │        │  、卷三第32頁│門號00000000│
│  │          │          │          │        │        │  反面）      │二四號SIM卡壹張）沒 │
│  │          │          │          │        │        │證人涂家才於│收，如全部或一部不能│
│  │          │          │          │        │        │  警詢及偵查時│沒收時，追徵其價額。│
│  │          │          │          │        │        │  之證述（同上│                    │
│  │          │          │          │        │        │  警卷第79頁反│                    │
│  │          │          │          │        │        │  面至80頁、同│                    │
│  │          │          │          │        │        │  上偵查卷第54│                    │
│  │          │          │          │        │        │  頁）        │                    │
│  │          │          │          │        │        │通訊監察譯文│                    │
│  │          │          │          │        │        │  （同上警卷第│                    │
│  │          │          │          │        │        │  97頁第6至10 │                    │
│  │          │          │          │        │        │  則）        │                    │
├─┼─────┼─────┼─────┼────┼────┼───────┼──────────┤
│8 │涂家才    │0000000000│99年8月23 │涂家才位│2000元之│被告楊文亮於│楊文亮販賣第一級毒品│
│  │0000000000│          │日下午5時 │於臺中市│海洛因  │  警詢、偵查及│，累犯，處有期徒刑拾│
│  │          │          │15分後不久│大肚區遊│        │  本院審理時之│伍年肆月。未扣案販賣│
│  │          │          │某時      │園路1段 │        │  自白（同上警│第一級毒品所得新臺幣│
│  │          │          │          │70巷105 │        │  卷第9頁反面 │貳仟元沒收，如全部或│
│  │          │          │          │號4樓住 │        │  、同上偵查卷│一部不能沒收時，以其│
│  │          │          │          │處      │        │  第23頁、本院│財產抵償之。未扣案行│
│  │          │          │          │        │        │  卷一第204頁 │動電話壹支（含所插用│
│  │          │          │          │        │        │  、卷三第32頁│門號00000000│
│  │          │          │          │        │        │  反面）      │二四號SIM卡壹張）沒 │
│  │          │          │          │        │        │證人涂家才於│收，如全部或一部不能│
│  │          │          │          │        │        │  警詢及偵查時│沒收時，追徵其價額。│
│  │          │          │          │        │        │  之證述（同上│                    │
│  │          │          │          │        │        │  警卷第81頁、│                    │
│  │          │          │          │        │        │  同上偵查卷第│                    │
│  │          │          │          │        │        │  54頁）      │                    │
│  │          │          │          │        │        │通訊監察譯文│                    │
│  │          │          │          │        │        │  （同上警卷第│                    │
│  │          │          │          │        │        │  98頁第2至7則│                    │
│  │          │          │          │        │        │  ）          │                    │
├─┼─────┼─────┼─────┼────┼────┼───────┼──────────┤
│9 │涂家才    │0000000000│99年8月26 │涂家才位│2000元之│被告楊文亮於│楊文亮販賣第一級毒品│
│  │0000000000│          │日晚間7時5│於臺中市│海洛因  │  偵查及本院審│，累犯，處有期徒刑拾│
│  │          │          │分後不久某│大肚區遊│        │  理時之自白（│伍年肆月。未扣案販賣│
│  │          │          │時許      │園路1段 │        │  同上偵查卷第│第一級毒品所得新臺幣│
│  │          │          │          │70巷105 │        │  23頁、本院卷│貳仟元沒收，如全部或│
│  │          │          │          │號4樓住 │        │  一第204頁、 │一部不能沒收時，以其│
│  │          │          │          │處      │        │  卷三第33頁）│財產抵償之。未扣案行│
│  │          │          │          │        │        │證人涂家才於│動電話壹支（含所插用│
│  │          │          │          │        │        │  警詢及偵查時│門號00000000│
│  │          │          │          │        │        │  之證述（同上│二四號SIM卡壹張）沒 │
│  │          │          │          │        │        │  警卷第81頁反│收，如全部或一部不能│
│  │          │          │          │        │        │  面至83頁、同│沒收時，追徵其價額。│
│  │          │          │          │        │        │  上偵查卷第54│                    │
│  │          │          │          │        │        │  頁）        │                    │
│  │          │          │          │        │        │通訊監察譯文│                    │
│  │          │          │          │        │        │  （同上警卷第│                    │
│  │          │          │          │        │        │  98頁第8至15 │                    │
│  │          │          │          │        │        │  則、第99頁第│                    │
│  │          │          │          │        │        │  1至2則）    │                    │
├─┼─────┼─────┼─────┼────┼────┼───────┼──────────┤
│10│涂家才    │0000000000│99年8月28 │涂家才位│2000元之│被告楊文亮於│楊文亮販賣第一級毒品│
│  │0000000000│          │日下午4時 │於臺中市│海洛因  │  偵查及本院審│，累犯，處有期徒刑拾│
│  │          │          │22分後不久│大肚區遊│        │  理時之自白（│伍年肆月。未扣案販賣│
│  │          │          │某時許    │園路1段 │        │  同上偵查卷第│第一級毒品所得新臺幣│
│  │          │          │          │70巷105 │        │  23頁、本院卷│貳仟元沒收，如全部或│
│  │          │          │          │號4樓住 │        │  一第204頁、 │一部不能沒收時，以其│
│  │          │          │          │處      │        │  卷三第33頁）│財產抵償之。未扣案行│
│  │          │          │          │        │        │證人涂家才於│動電話壹支（含所插用│
│  │          │          │          │        │        │  警詢及偵查時│門號00000000│
│  │          │          │          │        │        │  之證述（同上│二四號SIM卡壹張）沒 │
│  │          │          │          │        │        │  警卷第79頁、│收，如全部或一部不能│
│  │          │          │          │        │        │  同上偵查卷第│沒收時，追徵其價額。│
│  │          │          │          │        │        │  54頁）      │                    │
│  │          │          │          │        │        │通訊監察譯文│                    │
│  │          │          │          │        │        │  （同上警卷第│                    │
│  │          │          │          │        │        │  99頁第4至7則│                    │
│  │          │          │          │        │        │  ）          │                    │
├─┼─────┼─────┼─────┼────┼────┼───────┼──────────┤
│11│涂家才    │0000000000│99年8月31 │臺中市大│3000元之│被告楊文亮於│楊文亮販賣第一級毒品│
│  │0000000000│          │日晚間9時 │肚區遊園│海洛因  │  偵查及本院審│，累犯，處有期徒刑拾│
│  │          │          │33分後不久│路1段150│        │  理時之自白（│伍年陸月。未扣案販賣│
│  │          │          │某時許    │巷35號某│        │  同上偵查卷第│第一級毒品所得新臺幣│
│  │          │          │          │工廠    │        │  23頁、本院卷│參仟元沒收，如全部或│
│  │          │          │          │        │        │  一第204頁反 │一部不能沒收時，以其│
│  │          │          │          │        │        │  面、卷三第33│財產抵償之。未扣案行│
│  │          │          │          │        │        │  頁）        │動電話壹支（含所插用│
│  │          │          │          │        │        │證人涂家才於│門號00000000│
│  │          │          │          │        │        │  偵查時之證述│二四號SIM卡壹張）沒 │
│  │          │          │          │        │        │  （同上偵查卷│收，如全部或一部不能│
│  │          │          │          │        │        │  第54至55頁）│沒收時，追徵其價額。│
│  │          │          │          │        │        │通訊監察譯文│                    │
│  │          │          │          │        │        │  （同上警卷第│                    │
│  │          │          │          │        │        │  99頁第8則、 │                    │
│  │          │          │          │        │        │  第100頁第1至│                    │
│  │          │          │          │        │        │  2則）       │                    │
├─┼─────┼─────┼─────┼────┼────┼───────┼──────────┤
│12│涂家才    │0000000000│99年9月7日│潘呈運位│2000元之│被告楊文亮於│楊文亮販賣第一級毒品│
│  │0000000000│          │晚間7時17 │於臺中市│海洛因  │  偵查及本院審│，累犯，處有期徒刑拾│
│  │          │          │分後不久某│大肚區中│        │  理時之自白（│伍年肆月。未扣案販賣│
│  │          │          │時許      │沙路164 │        │  同上偵查卷第│第一級毒品所得新臺幣│
│  │          │          │          │巷34號住│        │  23頁、本院卷│貳仟元沒收，如全部或│
│  │          │          │          │處附近  │        │  一第204頁反 │一部不能沒收時，以其│
│  │          │          │          │        │        │  面、卷三第33│財產抵償之。未扣案行│
│  │          │          │          │        │        │  頁反面）    │動電話壹支（含所插用│
│  │          │          │          │        │        │證人涂家才於│門號00000000│
│  │          │          │          │        │        │  警詢、偵查時│四八號SIM卡壹張）沒 │
│  │          │          │          │        │        │  之證述（同上│收，如全部或一部不能│
│  │          │          │          │        │        │  警卷第74頁反│沒收時，追徵其價額。│
│  │          │          │          │        │        │  面至75頁、同│                    │
│  │          │          │          │        │        │  上偵查卷第53│                    │
│  │          │          │          │        │        │  至54頁）    │                    │
│  │          │          │          │        │        │通訊監察譯文│                    │
│  │          │          │          │        │        │  （同上警卷第│                    │
│  │          │          │          │        │        │  101頁第1則）│                    │
├─┼─────┼─────┼─────┼────┼────┼───────┼──────────┤
│13│涂家才    │0000000000│99年9月10 │涂家才位│2000元之│被告楊文亮於│楊文亮販賣第一級毒品│
│  │0000000000│          │日下午5時 │於臺中市│海洛因  │  偵查及本院審│，累犯，處有期徒刑拾│
│  │          │          │13分後不久│大肚區遊│        │  理時之自白（│伍年肆月。未扣案販賣│
│  │          │          │某時許    │園路1段 │        │  同上偵查卷第│第一級毒品所得新臺幣│
│  │          │          │          │70巷105 │        │  23頁、本院卷│貳仟元沒收，如全部或│
│  │          │          │          │號4樓住 │        │  一第204頁反 │一部不能沒收時，以其│
│  │          │          │          │處      │        │  面、卷三第33│財產抵償之。未扣案行│
│  │          │          │          │        │        │  頁反面）    │動電話壹支（含所插用│
│  │          │          │          │        │        │證人涂家才於│門號00000000│
│  │          │          │          │        │        │  警詢、偵查時│四八號SIM卡壹張）沒 │
│  │          │          │          │        │        │  之證述（同上│收，如全部或一部不能│
│  │          │          │          │        │        │  警卷第75頁、│沒收時，追徵其價額。│
│  │          │          │          │        │        │  同上偵查卷第│                    │
│  │          │          │          │        │        │  54頁）      │                    │
│  │          │          │          │        │        │通訊監察譯文│                    │
│  │          │          │          │        │        │  （同上警卷第│                    │
│  │          │          │          │        │        │  101頁第2則）│                    │
├─┼─────┼─────┼─────┼────┼────┼───────┼──────────┤
│14│涂家才    │0000000000│99年9月14 │涂家才位│2000元之│被告楊文亮於│楊文亮販賣第一級毒品│
│  │0000000000│          │日晚間10時│於臺中市│海洛因  │  警訊、偵查及│，累犯，處有期徒刑拾│
│  │          │          │39分後不久│大肚區遊│        │  本院審理時之│伍年肆月。未扣案販賣│
│  │          │          │某時許    │園路1段 │        │  自白（同上警│第一級毒品所得新臺幣│
│  │          │          │          │70巷105 │        │  卷第7頁反面 │貳仟元沒收，如全部或│
│  │          │          │          │號4樓住 │        │  至第8頁、同 │一部不能沒收時，以其│
│  │          │          │          │處樓下  │        │  上偵查卷第23│財產抵償之。未扣案行│
│  │          │          │          │        │        │  頁、本院卷一│動電話壹支（含所插用│
│  │          │          │          │        │        │  第205頁、卷 │門號00000000│
│  │          │          │          │        │        │  三第33頁反面│四八號SIM卡壹張）沒 │
│  │          │          │          │        │        │  ）          │收，如全部或一部不能│
│  │          │          │          │        │        │證人涂家才於│沒收時，追徵其價額。│
│  │          │          │          │        │        │  警詢及偵查時│                    │
│  │          │          │          │        │        │  之證述（同上│                    │
│  │          │          │          │        │        │  警卷第75頁反│                    │
│  │          │          │          │        │        │  面、同上偵查│                    │
│  │          │          │          │        │        │  卷第54頁）  │                    │
│  │          │          │          │        │        │通訊監察譯文│                    │
│  │          │          │          │        │        │  （同上警卷第│                    │
│  │          │          │          │        │        │  101頁第3至5 │                    │
│  │          │          │          │        │        │  則）        │                    │
└─┴─────┴─────┴─────┴────┴────┴───────┴──────────┘
七、楊文亮轉讓第一級毒品海洛因部分
┌─┬─────┬─────┬─────┬────┬────┬───────┬──────────┐
│編│轉讓對象及│被告使用電│轉讓時間  │轉讓地點│  數量  │認定犯罪事實所│        罪刑        │
│號│使用電話  │話        │          │        │        │憑之證據      │                    │
├─┼─────┼─────┼─────┼────┼────┼───────┼──────────┤
│1 │蔡錫言    │          │99年11月22│蔡錫言位│摻有海洛│被告楊文亮於│楊文亮轉讓第一級毒品│
│  │          │          │日前1、2日│於彰化縣│因之香煙│  偵查及本院審│，累犯，處有期徒刑拾│
│  │          │          │某時      │彰化市彰│1支     │  理時之自白（│月。                │
│  │          │          │          │南路3段1│        │  99年度偵字第│                    │
│  │          │          │          │巷16號住│        │  11464號偵查 │                    │
│  │          │          │          │處      │        │  卷第22頁、本│                    │
│  │          │          │          │        │        │  院卷一第205 │                    │
│  │          │          │          │        │        │  頁、卷三第34│                    │
│  │          │          │          │        │        │  頁）        │                    │
│  │          │          │          │        │        │證人蔡錫言於│                    │
│  │          │          │          │        │        │  偵查時之證述│                    │
│  │          │          │          │        │        │  （同上偵查卷│                    │
│  │          │          │          │        │        │  第43頁）    │                    │
├─┼─────┼─────┼─────┼────┼────┼───────┼──────────┤
│2 │林明輝    │0000000000│99年8月21 │臺中市烏│海洛因1 │被告楊文亮於│楊文亮轉讓第一級毒品│
│  │0000000000│          │日中午某時│日區高鐵│包      │  偵查及本院審│，累犯，處有期徒刑拾│
│  │          │          │許        │站      │        │  理時之自白（│月。未扣案行動電話壹│
│  │          │          │          │        │        │  同上偵查卷第│支（含所插用門號○九│
│  │          │          │          │        │        │  139頁、本院 │00000000號  │
│  │          │          │          │        │        │  卷一第205頁 │SIM卡壹張）沒收，如 │
│  │          │          │          │        │        │  反面、卷三第│全部或一部不能沒收時│
│  │          │          │          │        │        │  34頁反面）  │，追徵其價額。      │
│  │          │          │          │        │        │證人林明輝於│                    │
│  │          │          │          │        │        │  警詢及偵查時│                    │
│  │          │          │          │        │        │  之證述（同上│                    │
│  │          │          │          │        │        │  偵查卷第81頁│                    │
│  │          │          │          │        │        │  反面至81＊1 │                    │
│  │          │          │          │        │        │  頁、第101頁 │                    │
│  │          │          │          │        │        │  ）          │                    │
│  │          │          │          │        │        │通訊監察譯文│                    │
│  │          │          │          │        │        │  （同上警卷第│                    │
│  │          │          │          │        │        │  138頁第1至4 │                    │
│  │          │          │          │        │        │  則）        │                    │
├─┼─────┼─────┼─────┼────┼────┼───────┼──────────┤
│3 │林明輝    │0000000000│99年8月22 │彰化縣彰│海洛因1 │被告楊文亮於│楊文亮轉讓第一級毒品│
│  │0000000000│          │日上午某時│化市彰南│包      │  偵查及本院審│，累犯，處有期徒刑拾│
│  │          │          │許        │路3段1巷│        │  理時之自白（│月。未扣案行動電話壹│
│  │          │          │          │路邊    │        │  同上偵查卷第│支（含所插用門號○九│
│  │          │          │          │        │        │  139頁反面至 │00000000號  │
│  │          │          │          │        │        │  第140頁、本 │SIM卡壹張）沒收，如 │
│  │          │          │          │        │        │  院卷一第205 │全部或一部不能沒收時│
│  │          │          │          │        │        │  頁反面、卷三│，追徵其價額。      │
│  │          │          │          │        │        │  第34頁反面）│                    │
│  │          │          │          │        │        │證人林明輝於│                    │
│  │          │          │          │        │        │  警詢及偵查時│                    │
│  │          │          │          │        │        │  之證述（同上│                    │
│  │          │          │          │        │        │  偵查卷第81＊│                    │
│  │          │          │          │        │        │  1頁反面至82 │                    │
│  │          │          │          │        │        │  頁）        │                    │
│  │          │          │          │        │        │通訊監察譯文│                    │
│  │          │          │          │        │        │  （同上警卷第│                    │
│  │          │          │          │        │        │  138頁第5至6 │                    │
│  │          │          │          │        │        │  則）        │                    │
├─┼─────┼─────┼─────┼────┼────┼───────┼──────────┤
│4 │林明輝    │0000000000│99年8月26 │楊文亮位│海洛因1 │被告楊文亮於│楊文亮轉讓第一級毒品│
│  │0000000000│          │日下午某時│於彰化縣│包      │  偵查及本院審│，累犯，處有期徒刑拾│
│  │          │          │許        │彰化市彰│        │  理時之自白（│月。未扣案行動電話壹│
│  │          │          │          │南路3段 │        │  同上偵查卷第│支（含所插用門號○九│
│  │          │          │          │292號住 │        │  140頁、本院 │00000000號  │
│  │          │          │          │處附近便│        │  卷一第205頁 │SIM卡壹張）沒收，如 │
│  │          │          │          │利商店  │        │  反面、卷三第│全部或一部不能沒收時│
│  │          │          │          │        │        │  34頁反面）  │，追徵其價額。      │
│  │          │          │          │        │        │證人林明輝於│                    │
│  │          │          │          │        │        │  警詢及偵查時│                    │
│  │          │          │          │        │        │  之證述（同上│                    │
│  │          │          │          │        │        │  偵查卷第82頁│                    │
│  │          │          │          │        │        │  反面至83頁、│                    │
│  │          │          │          │        │        │  101頁）     │                    │
│  │          │          │          │        │        │通訊監察譯文│                    │
│  │          │          │          │        │        │  （同上警卷第│                    │
│  │          │          │          │        │        │  138頁第10至 │                    │
│  │          │          │          │        │        │  11則、第139 │                    │
│  │          │          │          │        │        │  頁第1至2則）│                    │
├─┼─────┼─────┼─────┼────┼────┼───────┼──────────┤
│5 │林明輝    │0000000000│99年8月27 │楊文亮位│海洛因1 │被告楊文亮於│楊文亮轉讓第一級毒品│
│  │0000000000│          │日晚間某時│於彰化縣│包      │  偵查及本院審│，累犯，處有期徒刑拾│
│  │          │          │許        │彰化市彰│        │  理時之自白（│月。未扣案行動電話壹│
│  │          │          │          │南路3段 │        │  同上偵查卷第│支（含所插用門號○九│
│  │          │          │          │292號住 │        │  140頁反面至 │00000000號  │
│  │          │          │          │處附近便│        │  第141頁、本 │SIM卡壹張）沒收，如 │
│  │          │          │          │利商店  │        │  院卷一第206 │全部或一部不能沒收時│
│  │          │          │          │        │        │  頁、卷三第35│，追徵其價額。      │
│  │          │          │          │        │        │  頁）        │                    │
│  │          │          │          │        │        │證人林明輝於│                    │
│  │          │          │          │        │        │  警詢及偵查時│                    │
│  │          │          │          │        │        │  之證述（同上│                    │
│  │          │          │          │        │        │  偵查卷第83、│                    │
│  │          │          │          │        │        │  101至102頁）│                    │
│  │          │          │          │        │        │通訊監察譯文│                    │
│  │          │          │          │        │        │  （同上警卷第│                    │
│  │          │          │          │        │        │  139頁第2至5 │                    │
│  │          │          │          │        │        │  則）        │                    │
├─┼─────┼─────┼─────┼────┼────┼───────┼──────────┤
│6 │林東賜    │          │99年8月19 │蔡錫言位│海洛因1 │被告楊文亮於│楊文亮轉讓第一級毒品│
│  │          │          │日凌晨某時│於彰化縣│包      │  警詢及本院審│，累犯，處有期徒刑拾│
│  │          │          │許        │彰化市彰│        │  理時之自白（│月。                │
│  │          │          │          │南路3段1│        │  同上偵查卷第│                    │
│  │          │          │          │巷16號住│        │  114頁反面至 │                    │
│  │          │          │          │處      │        │  第115頁、本 │                    │
│  │          │          │          │        │        │  院卷一第206 │                    │
│  │          │          │          │        │        │  頁、卷三第35│                    │
│  │          │          │          │        │        │  頁）        │                    │
│  │          │          │          │        │        │證人林東賜於│                    │
│  │          │          │          │        │        │  偵查時之證述│                    │
│  │          │          │          │        │        │  （同上偵查卷│                    │
│  │          │          │          │        │        │  第190頁）   │                    │
├─┼─────┼─────┼─────┼────┼────┼───────┼──────────┤
│7 │林明輝    │          │99年8月19 │楊文亮位│海洛因1 │被告楊文亮於│楊文亮轉讓第一級毒品│
│  │          │          │日下午某時│於彰化縣│包      │  警詢及本院審│，累犯，處有期徒刑拾│
│  │          │          │許        │彰化市彰│        │  理時之自白（│月。                │
│  │          │          │          │南路3段 │        │  同上偵查卷第│                    │
│  │          │          │          │292號住 │        │  114頁反面至 │                    │
│  │          │          │          │處      │        │  第115頁、本 │                    │
│  │          │          │          │        │        │  院卷一第206 │                    │
│  │          │          │          │        │        │  頁、卷三第35│                    │
│  │          │          │          │        │        │  頁）        │                    │
│  │          │          │          │        │        │證人林東賜於│                    │
│  │          │          │          │        │        │  偵查時之證述│                    │
│  │          │          │          │        │        │  （同上偵查卷│                    │
│  │          │          │          │        │        │  第190頁）   │                    │
│  │          │          │          │        │        │通訊監察譯文│                    │
│  │          │          │          │        │        │  （同上警卷第│                    │
│  │          │          │          │        │        │  114頁第5至7 │                    │
│  │          │          │          │        │        │  則）        │                    │
└─┴─────┴─────┴─────┴────┴────┴───────┴──────────┘
八、陳坤達幫助施用第一級毒品海洛因部分
┌─┬─────┬────┬────┬───────┬──────────┐
│編│交付時間  │交付地點│數量    │認定犯罪事實所│        罪刑        │
│號│          │        │        │憑之證據      │                    │
├─┼─────┼────┼────┼───────┼──────────┤
│1 │99年8月18 │張志宗位│繳交300 │被告陳坤達於│陳坤達幫助施用第一級│
│  │日晚間11時│於臺中市│元後共同│  偵查時之自白│毒品，累犯，處有期徒│
│  │8分後不久 │烏日區溪│出資購買│  （99年度偵字│刑肆月，如易科罰金，│
│  │某時許    │岸路4號 │500元的 │  第10798號偵 │以新臺幣壹仟元折算壹│
│  │          │住處    │海洛因中│  查卷第13頁）│日。                │
│  │          │        │摻有海洛│證人張志宗於│                    │
│  │          │        │因之香煙│  警詢及偵查時│                    │
│  │          │        │1支     │  之證述（彰警│                    │
│  │          │        │        │  分偵字第    │                    │
│  │          │        │        │  0000000000號│                    │
│  │          │        │        │  警卷第30頁、│                    │
│  │          │        │        │  同上偵查卷第│                    │
│  │          │        │        │  28頁）      │                    │
│  │          │        │        │通訊監察譯文│                    │
│  │          │        │        │  （同上警卷第│                    │
│  │          │        │        │  10頁第1則） │                    │
├─┼─────┼────┼────┼───────┼──────────┤
│2 │99年9月10 │張志宗位│共同出資│被告陳坤達於│陳坤達幫助施用第一級│
│  │日晚間7時 │於臺中市│500元後 │  偵查時之自白│毒品，累犯，處有期徒│
│  │21分後不久│烏日區溪│朋分之量│  （同上偵查卷│刑肆月，如易科罰金，│
│  │某時許    │岸路4號 │        │  第13頁）    │以新臺幣壹仟元折算壹│
│  │          │住處    │        │證人張志宗於│日。                │
│  │          │        │        │  警詢及偵查時│                    │
│  │          │        │        │  之證述（同上│                    │
│  │          │        │        │  警卷第30頁、│                    │
│  │          │        │        │  同上偵查卷第│                    │
│  │          │        │        │  28頁）      │                    │
│  │          │        │        │通訊監察譯文│                    │
│  │          │        │        │  （同上警卷第│                    │
│  │          │        │        │  10頁第2則） │                    │
├─┼─────┼────┼────┼───────┼──────────┤
│3 │99年9月13 │不詳    │500元   │被告陳坤達於│陳坤達幫助施用第一級│
│  │日晚間9時 │        │        │  警詢及偵查時│毒品，累犯，處有期徒│
│  │38分後不久│        │        │  之自白（同上│刑肆月，如易科罰金，│
│  │某時許    │        │        │  警卷第2頁反 │以新臺幣壹仟元折算壹│
│  │          │        │        │  面至第3頁、 │日。                │
│  │          │        │        │  同上偵查卷第│                    │
│  │          │        │        │  13頁）      │                    │
│  │          │        │        │證人張志宗於│                    │
│  │          │        │        │  警詢及偵查時│                    │
│  │          │        │        │  之證述（同上│                    │
│  │          │        │        │  警卷第30頁反│                    │
│  │          │        │        │  面、同上偵查│                    │
│  │          │        │        │  卷第28頁）  │                    │
│  │          │        │        │通訊監察譯文│                    │
│  │          │        │        │  （同上警卷第│                    │
│  │          │        │        │  10頁第3則） │                    │
├─┼─────┼────┼────┼───────┼──────────┤
│4 │99年9月16 │不詳    │500元   │被告陳坤達於│陳坤達幫助施用第一級│
│  │日晚間7時 │        │        │  偵查時之自白│毒品，累犯，處有期徒│
│  │27分後不久│        │        │  （同上偵查卷│刑肆月，如易科罰金，│
│  │某時許    │        │        │  第13頁）    │以新臺幣壹仟元折算壹│
│  │          │        │        │證人張志宗於│日。                │
│  │          │        │        │  警詢及偵查時│                    │
│  │          │        │        │  之證述（同上│                    │
│  │          │        │        │  警卷第30至31│                    │
│  │          │        │        │  頁、同上偵查│                    │
│  │          │        │        │  卷第28頁）  │                    │
│  │          │        │        │通訊監察譯文│                    │
│  │          │        │        │  （同上警卷第│                    │
│  │          │        │        │  10頁第4則） │                    │
├─┼─────┼────┼────┼───────┼──────────┤
│5 │99年9月25 │不詳    │500元   │被告陳坤達於│陳坤達幫助施用第一級│
│  │日下午5時 │        │        │  偵查時之自白│毒品，累犯，處有期徒│
│  │40分後不久│        │        │  （同上偵查卷│刑肆月，如易科罰金，│
│  │某時許    │        │        │  第13頁）    │以新臺幣壹仟元折算壹│
│  │          │        │        │證人張志宗於│日。                │
│  │          │        │        │  警詢及偵查時│                    │
│  │          │        │        │  之證述（同上│                    │
│  │          │        │        │  警卷第31頁、│                    │
│  │          │        │        │  同上偵查卷第│                    │
│  │          │        │        │  28頁）      │                    │
│  │          │        │        │通訊監察譯文│                    │
│  │          │        │        │  （同上警卷第│                    │
│  │          │        │        │  10頁第5則） │                    │
├─┼─────┼────┼────┼───────┼──────────┤
│6 │99年9月30 │不詳    │1000元  │被告陳坤達於│陳坤達幫助施用第一級│
│  │日晚間7時 │        │        │  偵查時之自白│毒品，累犯，處有期徒│
│  │19分後不久│        │        │  （同上偵查卷│刑肆月，如易科罰金，│
│  │某時許    │        │        │  第13頁）    │以新臺幣壹仟元折算壹│
│  │          │        │        │證人張志宗於│日。                │
│  │          │        │        │  警詢及偵查時│                    │
│  │          │        │        │  之證述（同上│                    │
│  │          │        │        │  警卷第31頁、│                    │
│  │          │        │        │  同上偵查卷第│                    │
│  │          │        │        │  28頁）      │                    │
│  │          │        │        │通訊監察譯文│                    │
│  │          │        │        │  （同上警卷第│                    │
│  │          │        │        │  10頁第6則） │                    │
├─┼─────┼────┼────┼───────┼──────────┤
│7 │99年10月12│不詳    │1000元  │被告陳坤達於│陳坤達幫助施用第一級│
│  │日晚間7時 │        │        │  偵查時之自白│毒品，累犯，處有期徒│
│  │15分後不久│        │        │  （同上偵查卷│刑肆月，如易科罰金，│
│  │某時許    │        │        │  第13頁）    │以新臺幣壹仟元折算壹│
│  │          │        │        │證人張志宗於│日。                │
│  │          │        │        │  警詢及偵查時│                    │
│  │          │        │        │  之證述（同上│                    │
│  │          │        │        │  警卷第31頁反│                    │
│  │          │        │        │  面至32頁、同│                    │
│  │          │        │        │  上偵查卷第28│                    │
│  │          │        │        │  頁）        │                    │
│  │          │        │        │通訊監察譯文│                    │
│  │          │        │        │  （同上警卷第│                    │
│  │          │        │        │  10頁第8則） │                    │
└─┴─────┴────┴────┴───────┴──────────┘
九、洪士荃持有第一級毒品嗎啡部分：
┌─┬─────┬─────┬────┬────┬───────┬────────────┐
│編│提供對象  │提供時間  │提供地點│  數量  │認定犯罪事實所│        罪刑            │
│號│          │          │        │        │憑之證據      │                        │
├─┼─────┼─────┼────┼────┼───────┼────────────┤
│1 │真實姓名年│99年中旬某│不詳    │嗎啡1包 │被告洪士荃於│洪士荃持有第一毒品，處有│
│  │籍不詳之成│日        │        │（驗餘淨│  警詢、偵訊及│期徒刑伍月。扣案第一級毒│
│  │年人      │          │        │重0.1688│  本院之自白（│品嗎啡壹包（驗餘淨重零點│
│  │          │          │        │公克）  │  彰警分偵字第│壹陸捌捌公克）沒收銷燬。│
│  │          │          │        │        │  0000000000號│                        │
│  │          │          │        │        │  警卷第2頁反 │                        │
│  │          │          │        │        │  面至第3頁、 │                        │
│  │          │          │        │        │  99年度偵字第│                        │
│  │          │          │        │        │  10746號偵查 │                        │
│  │          │          │        │        │  卷第14至15頁│                        │
│  │          │          │        │        │  、本院卷三第│                        │
│  │          │          │        │        │  64頁）      │                        │
│  │          │          │        │        │彰化縣警察局│                        │
│  │          │          │        │        │  彰化分局扣押│                        │
│  │          │          │        │        │  物品目錄表（│                        │
│  │          │          │        │        │  同上警卷第98│                        │
│  │          │          │        │        │  頁）        │                        │
│  │          │          │        │        │行政院衛生署│                        │
│  │          │          │        │        │  草屯療養院鑑│                        │
│  │          │          │        │        │  定書（同上偵│                        │
│  │          │          │        │        │  查卷第127頁 │                        │
│  │          │          │        │        │  ）          │                        │
└─┴─────┴─────┴────┴────┴───────┴────────────┘
十、
┌─┬───┬─────────┬────────┬──────────┐
│編│購毒者│     交易時間     │   交易地點     │      交易內容      │
│號│      │                  │                │                    │
├─┼───┼─────────┼────────┼──────────┤
│1 │簡瑞益│99年9月4日晚間11時│臺中市烏日區中華│1萬元之海洛因       │
│  │      │41分後不久某時許  │路611號6樓      │                    │
├─┼───┼─────────┼────────┼──────────┤
│2 │黃鉦銅│99年8月18日晚間8時│臺中市烏日區中華│3000元之甲基安非他命│
│  │      │34分後不久某時許  │路611號6樓      │                    │
│  │      │                  │                │                    │
│  │      │                  │                │                    │
├─┼───┼─────────┼────────┼──────────┤
│3 │唐宏棕│99年7月27日晚間7時│唐宏棕位於彰化縣│3000元之海洛因      │
│  │      │35分後不久某時許  │芬園鄉○○路○段 │                    │
│  │      │                  │93巷98號住處    │                    │
└─┴───┴─────────┴────────┴──────────┘
┌─┬───────┬───────┬───┬────────────────────┐
│編│    時間      │    地點      │所有人│                扣案物                  │
│號│              │              │      │                                        │
├─┼───────┼───────┼───┼────────────────────┤
│1 │99年11月22日上│臺市烏日區中華│陳秋彬│                                      │
│  │午8時30分許   │路611號6樓    │      │第一級毒品海洛因7包                     │
│  │              │              │      │（驗餘淨重合計48.51公克）               │
│  │              │              │      ├────────────────────┤
│  │              │              │      │                                      │
│  │              │              │      │第二級毒品甲基安非他命22包              │
│  │              │              │      │（毛重合計91.9公克）                    │
│  │              │              │      ├────────────────────┤
│  │              │              │      │                                      │
│  │              │              │      │手機1支（含門號0000000000號SIM卡1張）   │
│  │              │              │      ├────────────────────┤
│  │              │              │      │                                      │
│  │              │              │      │手機1支（含門號0000000000號SIM卡1張）、 │
│  │              │              │      │手機1支（含門號0000000000號SIM卡1張）、 │
│  │              │              │      │手機1支（含門號0000000000號SIM卡1張）、 │
│  │              │              │      │手機1支（含門號0000000000號SIM卡1張）、 │
│  │              │              │      │手機1支（含門號0000000000號SIM卡1張）、 │
│  │              │              │      │手機1支（含門號0000000000號SIM卡1張）、 │
│  │              │              │      │手機1支（含門號0000000000號SIM卡1張）、 │
│  │              │              │      │手機1支（未插卡）、SIM卡7張、已使用過注 │
│  │              │              │      │射針筒7支、未使用過注射針筒18支、吸食器 │
│  │              │              │      │2組、電子磅秤3臺、壓克力車牌2片、毒品研 │
│  │              │              │      │磨器1臺、食鹽水35支、夾鍊袋1包、葡萄糖1 │
│  │              │              │      │包、車牌號碼9868-LE自用小客車1輛        │
│  │              │              ├───┼────────────────────┤
│  │              │              │蔡秀滿│                                      │
│  │              │              │      │新臺幣48萬4400元                        │
├─┼───────┼───────┼───┼────────────────────┤
│2 │99年11月22日上│彰化縣芬園鄉芬│唐宏棕│                                      │
│  │午10時許      │草路1段93 巷98│      │第一級毒品海洛因1包（驗餘淨重2.96公克） │
│  │              │號            │      ├────────────────────┤
│  │              │              │      │                                      │
│  │              │              │      │手機1支（含門號0000000000號SIM卡1張）、 │
│  │              │              │      │棉繩1綑、水線1捲、已使用過注射針筒4支、 │
│  │              │              │      │玻璃球吸食器1支、分裝袋1包、改造子彈4顆 │
│  │              │              │      │、電子磅秤1臺、一字起子1支、手電筒1支、 │
│  │              │              │      │平口鉗1支、背包1個。                    │
├─┼───────┼───────┼───┼────────────────────┤
│3 │99年11月22日下│南投縣草屯鎮儒│洪士荃│                                      │
│  │午4時許       │林街21號202室 │      │第一級毒品海洛因9包（驗餘淨重合計1.64公 │
│  │              │              │      │克）                                    │
│  │              │              │      ├────────────────────┤
│  │              │              │      │                                      │
│  │              │              │      │第一級毒品嗎啡1包（驗餘淨重0.1688公克） │
│  │              │              │      ├────────────────────┤
│  │              │              │      │                                      │
│  │              │              │      │手機1支（含門號0000000000號SIM卡1張）   │
│  │              │              │      ├────────────────────┤
│  │              │              │      │                                      │
│  │              │              │      │第二級毒品甲基安非他命5包（毛重合計     │
│  │              │              │      │9.0304公克）                            │
│  │              │              │      ├────────────────────┤
│  │              │              │      │                                      │
│  │              │              │      │手機1支（含門號0000000000號SIM卡1張）、 │
│  │              │              │      │手機1支（含門號0000000000號SIM卡1張）、 │
│  │              │              │      │手機1支（含門號0000000000號SIM卡1張）、 │
│  │              │              │      │手機1支（含門號0000000000號、0000000000 │
│  │              │              │      │號SIM卡各1張）、手機2支（未插卡）、SIM卡│
│  │              │              │      │2張、葡萄糖4包、包裝過毒品之夾練袋1包、 │
│  │              │              │      │未包裝過毒品之夾練袋1包、吸食器2組、圓頭│
│  │              │              │      │玻璃管5支、塑膠剷管4支、電子磅秤1臺。   │
│  │              │              │      │                                        │
├─┼───────┼───────┼───┼────────────────────┤
│4 │99年11月22日上│臺中市烏日區慶│陳坤達│                                      │
│  │午8時10分許   │光路30之6號   │      │手機1支（含門號0000000000號SIM卡1張）   │
└─┴───────┴───────┴───┴────────────────────┘
附表甲：未扣案販賣第一級毒品所得新臺幣柒仟元沒收，如全部
        或一部不能沒收時，以其與蔡秀滿財產連帶抵償之。扣
        案行動電話壹支（含門號0000000000號SIM
        卡壹張）沒收。
附表乙：未扣案販賣第一級毒品所得新臺幣柒仟元沒收，如全部
        或一部不能沒收時，以其與陳秋彬財產連帶抵償之。扣
        案行動電話壹支（含門號0000000000號SIM
        卡壹張）沒收。
附表丙：未扣案販賣第一級毒品所得新臺幣貳仟伍佰元沒收，如
        全部或一部不能沒收時，以其財產抵償之。未扣案之行
        動電話壹支（含所插用門號0000000000號
        SIM卡壹張）沒收，如全部或一部不能沒收時，追徵其
        價額。
附表丁：扣案第一級毒品嗎啡壹包（驗餘淨重零點壹陸捌捌公克
        ）沒收銷燬；未扣案販賣第一級毒品及第二級毒品所得
        新臺幣伍萬柒仟元沒收，如全部或一部不能沒收時，以
        其財產抵償之。扣案行動電話壹支（含門號00000
        00000號SIM卡壹張）沒收。
附表戊：未扣案販賣第一級毒品及第二級毒品所得新臺幣參萬元
        沒收，如全部或一部不能沒收時，以其財產抵償之。未
        扣案之行動電話壹支（含所插用門號00000000
        00號SIM卡壹張）、行動電話壹支（含所插用門號0
        000000000號SIM卡壹張）均沒收，如全部或
        一部不能沒收時，追徵其價額。